臺灣臺中地方法院刑事判決　　　　　　　95年度訴字第3515號
公　訴　人　臺灣臺中地方法院檢察署檢察官
被　　　告　丙○○
　　　　　　　　　　國民
　　　　　　丁○○
上列被告等因偽造文書等案件，經檢察官提起公訴（九十四年度
偵字第二○七八八號、九十五年度偵字第八一二七、八一三四號
、九十五年度偵緝字第二九八號），本院判決如下：
    主    文
丙○○共同連續行使偽造私文書，足以生損害於他人，處有期徒
刑壹年，減為有期徒刑陸月，如易科罰金，以銀元佰元即新臺
幣玖佰元折算壹日。扣案之如附表二編號１、４所示信用卡、編
號３、９所示現金卡各壹張、未扣案之如附表二編號２、７所示
信用卡、編號５、６所示現金卡各壹張，共計捌張、偽造之如附
表四(三)編號２、５、６、所示簽帳單持卡人存根聯各壹張，共
計肆張、如附表一編號１至７所示偽造之「乙○○」簽名伍枚、
偽造之「甲○○」簽名陸枚、如附表四(一)、(四)編號１所示簽帳單
特約商店存根聯上偽造之「甲○○」簽名各壹枚，共計玖枚、如
附表四(三)編號１至所示簽帳單特約商店存根聯上偽造之「乙○○」簽名各壹枚，共計拾捌枚、如附表四(三)編號２、５所示簽帳
單聯合信用卡中心存查聯上偽造之「乙○○」簽名各壹枚，共計
貳枚，均沒收。
丁○○共同連續行使偽造私文書，足以生損害於他人，處有期徒
刑壹年陸月，減為有期徒刑玖月。扣案之如附表二編號１、４、
８所示信用卡、編號３、９所示現金卡各壹張、未扣案之如附表
二編號２、７所示信用卡、編號５、６所示現金卡各壹張，共計
玖張、偽造之如附表四(二)編號１、３、(三)編號２、５、、至
、(四)編號９、１０所示簽帳單持卡人存根聯各壹張，共計拾張
、如附表一編號１至７所示偽造之「乙○○」、「甲○○」簽名
各陸枚、如附表四(一)編號１、６、(二)、(四)所示簽帳單特約商店存
根聯上偽造之「甲○○」簽名各壹枚，共計拾陸枚、如附表四(三)
編號１、２、５、、至、(五)編號３、４所示簽帳單特約商
店存根聯上偽造之「乙○○」簽名各壹枚，共計拾貳枚、如附表
四(三)編號２、５所示簽帳單聯合信用卡中心存查聯上偽造之「乙○○」簽名各壹枚，共計貳枚，均沒收。
    犯罪事實
一、緣丙○○因本身信用狀況不佳，無法申請現金卡及信用卡使
    用，而從事信用卡、現金卡代辦業務之丁○○亦因遭地下錢
    莊逼債，急須金錢清償，二人乃共同基於竊盜、偽造私文書
    、行使偽造私文書之概括犯意聯絡，推由丙○○於民國九十
    三年九月間某日，在臺中縣大里市○○路○段八二巷三二弄
    六五號娘家住處，下手竊取其妹乙○○所有之國民身分證、
    大眾商業銀行（下稱大眾銀行）卡號為000000000000號之現
    金卡（起訴書誤載為信用卡）及慶豐商業銀行（下稱慶豐銀
    行）卡號為0000000000000000號之信用卡，及其妹甲○○所
    有之國民身分證、富邦商業銀行（下稱富邦銀行）卡號為00
    00000000000000之信用卡得手後（就丙○○親屬相盜部分，
    甲○○未據告訴，乙○○則於本院準備程序時撤回告訴，詳
    如後述），先將之影印留存，再將竊得之乙○○、甲○○之
    國民身分證及信用卡、現金卡，放回原處。丙○○旋與丁○○在未經乙○○及甲○○之授權或同意下，連續於如附表一
    所示之時間，在丁○○停放於臺中縣、市及彰化市等不詳地
    點之車上，由丙○○在丁○○所提供如附表一編號１至６所
    示之銀行信用卡申請書、授權同意書上，分別偽簽「乙○○
    」、「甲○○」之署名，另丁○○於接到友邦銀行同意乙○○信用卡申請之通知後，再單獨承上開行使偽造私文書之概
    括犯意，利用不知情之不詳成年人士，於如附表一編號７所
    示之信用卡申請書上，偽簽「乙○○」之簽名（無證據證明
    丙○○就此部分有犯意聯絡及行為分擔），並於該申請書上
    「現代專案欄」指定代償如附表二編號４所示信用卡之帳款
    餘額，而分別偽造完成用以表示乙○○、甲○○分別向如附
    表一所示之各該銀行申請現金卡或信用卡，並願意接受遵守
    信用卡約定條款等用意之私文書，並分別檢附乙○○、甲○○國民身分證、信用卡、現金卡影本，及甲○○前委託丁○○申辦信用卡時，所交付之各類所得扣繳暨免扣繳憑單（媒
    體申報專用）後，由丁○○負責向如附表一所示之各該銀行
    申請信用卡、現金卡而行使之，致如附表一所示之各該銀行
    均陷於錯誤，而分別核發如附表二所示之現金卡及信用卡，
    並依申請書所指定之寄送住址，寄至臺中市○○區○○路三
    段二五九號丁○○友人所經營之公司，由丁○○收受之。俟
    丁○○與丙○○於取得如附表二編號１所示之「慶豐銀行Ｖ
    ＩＳＡ　ＣＡＲＤ」、編號４、７所示之「寶華銀行ＭＡＳ
    ＴＥＲ　ＣＡＲＤ」等三張信用卡後，即共同承前開偽造私
    文書之概括犯意聯絡，分別於如附表二編號１、４、７所示
    之時間，在不詳處所，由丙○○在該等信用卡背面持卡人簽
    名欄偽造「乙○○」或「甲○○」之簽名各一枚；另丁○○
    於取得如附表二編號２所示之「慶豐銀行ＭＡＳＴＥＲＣＡ
    ＲＤ」信用卡一張、編號５、９所示之「國泰世華銀行晶鑽
    卡」現金卡共二張、編號８所示之「友邦信用卡公司ＶＩＳ
    Ａ　ＣＡＲＤ」信用卡一張後，亦單獨承前述之偽造私文書
    之概括犯意，於如附表二編號２、５、８、９所示之時間，
    在不詳處所，於該等現金卡、信用卡背面持卡人簽名欄偽造
    「乙○○」或「甲○○」之簽名各一枚，均用以表示乙○○
    或甲○○係於上開現金卡或信用卡有效期限內有權使用該現
    金卡或信用卡之辨識及證明。丁○○及丙○○上述偽造及行
    使偽造私文書之行為，均足以生損害於甲○○、乙○○及發
    卡銀行核發信用卡之正確性。嗣丁○○、丙○○即共同或單
    獨為下列行為：
  (一)丁○○基於意圖為自己不法所有，以不正方法利用自動付款
    設備詐欺取財之概括犯意，自九十三年九月二十日起至九十
    四年三月十五日止，連續於如附表三所示之時間，分別冒用
    乙○○、甲○○本人之名義，持如附表二編號３、５、６、
    ９號所示之現金卡；及於如附表四(五)編號２、５所示之時間
    ，前往設置在不詳地點、如附表四(五)編號２、５所示之自動
    櫃員機機，以輸入現金卡密碼、信用卡預借現金密碼之不正
    方法，使銀行自動櫃員機之辨別系統陷於錯誤，認係真正持
    卡人乙○○或丙○○所使用，而由自動付款設備直接領取或
    以轉帳方式取得如附表三、附表四(五)編號２、５所示之現金
    ，共計三十萬九千八百元）。
  (二)丁○○與丙○○即共同承前開行使偽造私文書，並基於意圖
    為自己不法所有之概括犯意聯絡，連續於如附表四(一)編號１
    、６、(三)編號１、２、５、、(四)編號１所示之時間，至各
    該特約商店，分持如附表二編號１、４、７所示之信用卡，
    向各該特約商店刷卡換現金（除附表四(三)編號外之部分）
    或消費（即附表四(三)編號部分），並推由丙○○分別冒用
    甲○○、乙○○之名義，在一聯式、二聯式或三聯式之簽帳
    單上持卡人簽名欄，偽簽「甲○○」或「乙○○」之簽名（
    二聯式、三聯式之簽帳單部分，係以複寫方式為之），而完
    成用以表明係「甲○○」、「乙○○」本人刷卡消費之旨，
    並確認該筆消費之私文書後，交付上開特約商店之店員而持
    以行使，供之核對，致使特約商店之店員誤認係甲○○或乙○○本人消費，而陷於錯誤，交付依刷卡金額百分之九十一
    比例計算之現金（刷卡換現金部分）或財物，共計詐得約十
    三萬一千八百六十七元之現金（計算方式：20000+6000+299
    80+19686+39893+29350=144909，144909X0.91=131867.19，
    元以下四捨五入）及五百元之貨品；亦使各該信用卡發卡銀
    行陷於錯誤，誤認為係「甲○○」、「乙○○」刷卡消費，
    而代為將消費款項撥付給各該特約商店，足以生損害於甲○○、乙○○、特約商店、發卡銀行關於帳務管理之正確性。
  (三)丙○○復承上開行使偽造私文書、詐欺取財之概括犯意，連
    續於如附表四(一)編號２至５、７、８、(三)編號３、４、６至
    、所示時間，向各該特約商店，分別冒用甲○○、乙○○之名義，於一聯式或二聯式之簽帳單持卡人簽名欄上，偽
    簽「甲○○」、「乙○○」之簽名（其中二聯式部分，係以
    複寫方式為之），而完成用以表明係「甲○○」、「乙○○
    」本人刷卡消費之旨，並確認該筆消費之私文書後，交付上
    開特約商店之店員而持以行使，供之核對，致使特約商店之
    店員誤認丙○○係各該信用卡之合法持卡人，並有消費能力
    ，而陷於錯誤，允其消費，繼而交付商品，共計詐得六千五
    百九十元之商品；亦使各該信用卡發卡銀行陷於錯誤，誤認
    為係「甲○○」、「乙○○」刷卡消費，而代為將消費款項
    撥付給各該特約商店，足以生損害於甲○○、乙○○、特約
    商店、發卡銀行關於帳務管理之正確性。
  (四)另丁○○亦承上開行使偽造私文書、詐欺取財之概括犯意，
    連續於如附表四(二)、(三)編號至、(四)編號２至１０、(五)編號
    ３、４所示時間，向各該特約商店，分別冒用甲○○、乙○○之名義，於一聯式或二聯式之簽帳單持卡人簽名欄上，偽
    簽「甲○○」、「乙○○」之簽名（其中二聯式部分，係以
    複寫方式為之），而完成用以表明係「甲○○」、「乙○○
    」本人刷卡消費之旨，並確認該筆消費之私文書後，交付上
    開特約商店之店員而持以行使，供之核對，致使特約商店之
    店員誤認丁○○係各該信用卡之合法持卡人，並有消費能力
    ，而陷於錯誤，允其消費，繼而交付商品，共計詐得一萬四
    千六百元之商品；亦使各該信用卡發卡銀行陷於錯誤，誤認
    為係「甲○○」、「乙○○」刷卡消費，而代為將消費款項
    撥付給各該特約商店，足以生損害於甲○○、乙○○、特約
    商店、發卡銀行關於帳務管理之正確性；又因丁○○於如附
    表一編號７所示之信用卡申請書上指定代償如附表二編號４
    所示信用卡帳款餘額，致友邦國際信用卡股份有限公司於核
    發如附表二編號８所示之信用卡後，因而陷於錯誤，於九十
    三年十一月二十二日，依丁○○之指示交付予寶華銀行，以
    代償如附表二編號４所示之信用卡帳款餘額四萬五千元（即
    如附表四(五)編號１之部分）。嗣因丙○○、丁○○僅繳交部
    分信用卡、現金卡帳款，致甲○○、乙○○陸續收到如附表
    二所示銀行催繳帳款之通知，始查悉上情，並報警處理，經
    警通知丙○○前往警局說明時，丙○○即將如附表二編號１
    、４、８之信用卡及編號３、９之現金卡交由警方扣案。
二、案經彰化縣警察局彰化分局報告及國泰世華商業銀行股份有
    限公司訴由臺灣臺中地方法院檢察署檢察官偵查起訴。
    理    由
壹、證據能力部分：
一、按被告以外之人於審判外之陳述，雖不符前四條之規定，而
    經當事人於審判程序同意作為證據，法院審酌該言詞陳述或
    書面陳述作成時之情況，認為適當者，亦得為證據。當事人
    、代理人或辯護人於法院調查證據時，知有第一百五十九條
    第一項不得為證據之情形，而未於言詞辯論終結前聲明異議
    者，視為有前項之同意，刑事訴訟法第一百五十九條之五定
    有明文。
二、經查，被害人乙○○、甲○○於警詢、偵查中之陳述，對被
    告而言；被告丙○○於警詢、偵查中之陳述，對共同被告丁○○而言；被告丁○○於偵查中之陳述，對共同被告丙○○
    而言，其性質固均屬傳聞證據，然其等警詢、偵查筆錄之內
    容，業經本院審理時予以提示並告以要旨，且經檢察官及被
    告表示意見，當事人已知上述筆錄乃傳聞證據，均未於言詞
    辯論終結前對該等筆錄內容異議，依前揭規定，擬制同意作
    為證據，本院審酌上開筆錄作成時，並無不當取供之情形，
    認為以之作為本案之證據亦屬適當，是被害人乙○○、甲○○、被告丙○○於警詢、偵查中、被告丁○○偵查中之陳述
    自具有證據能力，合先敘明。
貳、認定犯罪事實所憑之證據及論罪科刑
一、訊據被告丙○○對於上開犯罪事實均坦承不諱；訊之被告丁○○則就竊盜以外之犯罪事實，均坦承不諱，辯稱：不知被
    告丙○○有竊取被害人乙○○、甲○○之國民身分證、信用
    卡、現金卡等物云云。經查：
  (一)上揭犯罪事實，除有被告丙○○於本院之自白（見本院卷第
    五八、五九、七五頁）、被告丁○○於本院之供述（見本院
    卷第一七八、一七九頁）外，並經證人即被害人乙○○、甲○○分別於警詢、偵查及本院審理時證述：被告丙○○未經
    伊同意，即回到臺中縣大里市○○路○段八二巷三二弄六五
    號三樓娘家住處，竊取伊等之國民身分證、信用卡後，以其
    等之國民身分證及信用卡影本，冒名向如附表二所示之銀行
    申請信用卡或現金卡，並持冒辦之信用卡及現金卡刷卡使用
    等情甚詳（見彰化縣警察局彰化分局刑案偵查卷宗【以下簡
    稱警卷】第一一至一四、一九、二○、二四、二五頁、臺灣
    臺中地方法院檢察署九十四年度交查字第二二一號偵查卷宗
    【以下簡稱第二二一號交查卷】第二六、二七、三三頁、九
    十四年度交查字第八六四號偵查卷宗【以下簡稱第八六四號
    交查卷】第二○頁、九十四年度他字第二三四一號偵查卷宗
    【以下簡稱第二三四一號他卷】第五、二七頁、九十四年度
    偵字第二○七八八號偵查卷宗【以下簡稱偵卷】第一○、一
    一頁、本院卷第二二三至二三二頁）；並有如附表二編號１
    、２所示信用卡之信用卡申請書及所附被害人甲○○國民身
    分證正反面、富邦銀行信用卡正反面、各類所得扣繳暨免扣
    繳憑單（媒體申報專用）、信用卡會員繳款明細表、消費明
    細表暨信用卡系統簽單歷史資料查詢（見警卷第一○四至一
    ○六頁、偵卷第四七頁）、如附表二編號３所示現金卡、編
    號４所示信用卡之魔力現金卡及寶華信用卡申請書及所附被
    害人乙○○國民身分證正反面、大眾銀行現金卡及慶豐銀行
    信用卡正反面影本、寶華商業銀行客戶授受信、保證、基金
    及信用卡查詢單、信用卡系統簽單歷史資料查詢、消費明細
    表暨如附表四(三)編號５所示之人工交易簽帳單（聯合信用卡
    中心存查之第三聯）、催繳存證信函、繳款通知書、金融卡
    融資及透支－往來明細查詢單、現金卡對帳單、現金卡預借
    現金詳細資料、往來明細查詢報表（見警卷第五二至六五、
    一二三頁、第二二一號發查卷第六、七、三四至三六頁、偵
    卷第三九頁、本院卷第四七、五二、五三頁）、附表二編號
    ５所示現金卡之國泰世華銀行晶鑽卡申請書、現金卡往來明
    細（見警卷第一二○、一三四頁）、附表二編號６所示現金
    卡、編號７所示信用卡之魔力現金卡及寶華信用卡申請書、
    所附被害人甲○○國民身分證正反面、富邦銀行信用卡及如
    附表二編號１所示被告二人冒名申請之慶豐銀行信用卡正反
    面影本、寶華商業銀行金融卡融資及透支－往來明細查詢單
    、信用卡系統簽單歷史資料查詢、客戶授受信、保證、基金
    及信用卡查詢單、消費明細表、現金卡預借現金詳細資料、
    往來明細查詢報表（見警卷第六六至七八、一二四頁、偵卷
    第四八頁、本院卷第四七頁背面、五○、五一頁）、附表二
    編號８所示信用卡之「申辦信用卡預先作業」授權同意書、
    信用卡申請書、消費明細表、如附表四(五)編號３、４所示之
    簽帳單、信用卡卡戶消費明細表（見警卷第九二至九六頁、
    第二二一號交查卷第一一頁）、如附表二編號９所示現金卡
    之國泰世華銀行晶鑽卡申請書及所附被害人乙○○國民身分
    證正反面影本、現金卡往來明細、存款業務歸戶資料、存款
    存摺─未登摺資料、晶鑽卡客戶服務需求單、國泰世華銀行
    現金卡簡訊通知繳款紀錄、現金卡繳款紀錄（見警卷第一一
    九、一三三頁、第八六四號交查卷第五至八、一七、三一至
    三三、三六、三七、四一頁）附卷可稽。
  (二)被告丁○○雖否認就竊盜告訴人乙○○、被害人甲○○之國
    民身分證、信用卡等物，與被告丙○○有犯意聯絡及行為分
    擔。然查，被告丙○○於本院審理時，以證人身分結證稱：
    「（檢察官問：你有無告訴丁○○這些【指告訴人乙○○、
    被害人甲○○】證件及信用卡如何來？）他跟我說你可以拿
    你妹妹的身分證及證件去辦。」、「（被告丁○○問：當初
    是否我叫你去偷？）是。」、「（被告丁○○問：我是否建
    議你欠債兩百多萬元不能再辦卡了，你可以向你妹妹借用身
    分證影本等資料，看你妹妹要不要幫助你，你說你妹妹應該
    願意，因為她們欠你人情？）不是，你跟我說可以拿你妹妹
    的身分證去辦，但不要讓他們知道就好了。但後來事情就爆
    發了。」（見本院卷第二三四、二三九頁），與其前於本院
    準備程序時之供述核屬一致（見本院卷第七五頁）。另被告
    丁○○於本院準備程序時供述：被告丙○○是經由被害人甲○○介紹認識的，伊曾經幫告訴人乙○○及被害人甲○○辦
    理過信用卡、現金卡，伊有告訴人乙○○及甲○○之行動電
    話，但並未向其等確認有無委託被告丙○○申請信用卡及現
    金卡等語（見本院卷第一七八、一七九頁），核與證人乙○○於警詢時證述：伊在九十三年五、六月間，經由被害人甲○○之介紹認識被告丁○○，伊看得出如附表二編號８之友
    邦信用卡上之簽名，是被告丁○○的字，被告丁○○並未曾
    打電話告知被告丙○○辦理伊名義之信用卡及現金卡的事等
    語（見警卷第一八至二○頁）；證人甲○○於警詢時證稱：
    伊在九十三年一月二日認識被告丁○○，伊曾委託被告丁○○代辦現金卡及信用卡，被告丁○○並未曾打電話告知伊關
    於被告丙○○用其身分申請信用卡及現金卡之行為等語（見
    警卷第二三、二六頁）大致相符，而堪認定被告丁○○與告
    訴人乙○○、被害人甲○○均相識，且可與其等取得聯繫，
    惟被告丁○○於辦理本件之信用卡及現金卡時，均未曾向告
    訴人乙○○、甲○○確認無訛。又參以如附表二所示之信用
    卡及現金卡之卡片寄送地點、通訊聯絡地址，均記載被告丁○○友人所經營設於臺中市○○區○○路三段二五九號之公
    司，而非寄至被告丙○○之住所等情，有上揭信用卡、現金
    卡之申請書可佐；且如附表二編號３、５、６、９所示之現
    金卡、編號８所示之信用卡，於核卡後，均由證人丁○○單
    獨使用等情以觀，足見被告丁○○於本案應居於主導之地位
    ，是其應無可能不知被告丙○○取得之告訴人乙○○及被害
    人甲○○之國民身分證、信用卡、現金卡之方式；被告丙○○既與被告丁○○共同冒名申請本件之信用卡及現金卡，並
    共同持部分信用卡消費或刷卡換現金，亦應無刻意隱瞞告訴
    人乙○○及被害人甲○○之國民身分證、信用卡、現金卡來
    源之必要。是被告丙○○於本院之上開證述，應值採信。被
    告丁○○辯稱就竊盜部分不知情云云，並無可採。
  (三)另查，公訴意旨雖認被告二人為辦理本件之信用卡及現金卡
    ，除竊取被害人甲○○、乙○○之國民身分證、被害人乙○○所有之大眾銀行現金卡、慶豐銀行信用卡、被害人甲○○
    之富邦銀行信用卡外，另尚竊取被害人甲○○之慶豐銀行信
    用卡等語。惟查，證人甲○○於本院審理時證述：伊從未申
    請過慶豐銀行之信用卡等語（見本院卷第二三一頁）；且觀
    諸被告二人冒用被害人甲○○名義辦理如附表二編號６所示
    現金卡、編號７所示信用卡時，固提出持卡人為被害人甲○○之慶豐銀行信用卡，惟該信用卡卡號為0000000000
    000000，亦即係附表二編號１所示由被告二人冒用被害人甲○○名義所申辦之信用卡等情，有該信用卡正反面影本一份
    在卷可參（見警卷第六七頁）；此外，被告二人冒用被害人
    甲○○之名義申辦其他信用卡、現金卡時，並未提出其他被
    害人甲○○名義之慶豐銀行信用卡，因此堪認公訴意旨認被
    告二人尚有竊取被害人甲○○慶豐銀行信用卡之行為，顯屬
    誤會。又公訴意旨認被告二人竊取被害人甲○○、乙○○之
    國民身分證、被害人乙○○所有之大眾銀行現金卡、慶豐銀
    行信用卡外、被害人甲○○之富邦銀行信用卡，係分次連續
    為之。惟被告丙○○於本院迭次供稱係一次竊取得手等語，
    且卷內又無其他積極證據足以證明被告丙○○係分次下手竊
    取上開國民身分證、信用卡、現金卡，本諸罪疑惟輕原則，
    因認上開國民身分證、信用卡、現金卡均係被告丙○○一次
    竊盜所得，附此敘明。
  (四)被告丙○○坦承有偽造如附表一編號６所示之「申辦信用卡
    預先作業」授權同意書，惟否認有偽造如附表一編號７所示
    之信用卡申請書，並供稱：該申請書上之簽名，並非伊所為
    ，一直到被告丁○○拿扣案之如附表二編號８之信用卡還伊
    時，伊才知道有此張信用卡等語（見本院卷第五九、二三七
    頁）。經查，如附表一編號６所示之「申辦信用卡預先作業
    」授權同意書上記載：「為了在您準備辦卡相關資料的同時
    ，ＡＩＧ友邦信用卡可先進行相關的信用卡作業事項，以節
    省您等候的時間，建議您可先授權ＡＩＧ友邦信用卡查詢您
    的個人信用資料，我們將於最短時間內回覆告知您是否已具
    備申請ＡＩＧ友邦信用卡核准資格」等語，有該授權同意書
    附卷可稽（見警卷第九二頁），足見填寫該授權同意書乃係
    申請信用卡之前置作業，是如附表一編號７所示之信用卡申
    請書非必然係與該授權同意書一併提出申請；且填寫該授權
    同意書之目的，既係讓友邦信用卡股份有限公司先行對預備
    申請信用卡者為徵信調查，則經該公司調查之結果，預備申
    請人是否具備申請信用卡之資格，亦應為填寫如附表一編號
　　６之「申辦信用卡預先作業」授權同意書之人所無法預期。
  　而被告丁○○於本院審理時，以證人身分證述：伊不知道如
    附表一編號７之信用卡申請書是何人簽名的，應該是被告丙○○簽的，伊忘記如附表一編號６、７之文件是否同時填寫
    、簽名等語（見本院卷第二四三、二四四頁），而無法確認
    如附表一編號６、７之文書是否同時填寫及如附表一編號７
    之申請書上「乙○○」之簽名亦由被告丙○○所為；而由如
    附表一編號７之申請書上申請人簽名欄上「乙○○」之簽名
    ，及連絡人欄「丙○○」等字，均與被告丙○○於如附表一
    編號２、５、６所示之信用卡、現金卡申請書、授權同意書
    上、扣案之如附表二編號４所示信用卡背面「乙○○」之簽
    名、被告丁○○於扣案之附表二編號８信用卡背面、附表四
    (五)３、４之簽帳單上「乙○○」之簽名，無論是運筆態勢、
    字形結構均迥然有異，顯非出於被告二人之手筆，而堪認定
    並非由被告二人所為，被告丙○○供稱並未在如附表一編號
    ７之信用卡申請書上偽簽「乙○○」之簽名，應屬實在。再
    者，由如附表一編號６所示之授權同意書與編號７所示信用
    卡申請書之「乙○○」之簽名不同，僅其中編號６之授權同
    意書係由被告丙○○所填寫、簽名以觀，此二份文件，顯非
    同時偽造，否則殊無必要由第三人代被告丙○○在其上簽名
    。而如附表一編號７之信用卡申請書，既非於被告丙○○參
    與偽造之附表一編號６之授權同意書同時完成，且被告丙○○參與偽造之授權同意書又僅係同意友邦信用卡公司在提出
    辦卡相關資料之前，先行查詢「乙○○」之信用資料，則日
    後是否須再進一步偽造如附表一編號７之信用卡申請書，尚
    取決於友邦信用卡公司徵信審核之結果，應非屬被告丙○○
    於偽造如附表一編號６之授權同意書之時，所可得預見；再
    佐以日後核發之附表二編號８信用卡，均由被告丁○○刷卡
    使用，且其信用卡背面之持卡人簽名欄亦由被告丁○○偽造
    「乙○○」之簽名，是被告丙○○供稱不知道有如附表二編
    號８之信用卡，應非虛妄。而依被告丁○○與丙○○就冒辦
    如附表二編號１至７、９之信用卡、現金卡之分工情形，均
    係由被告丙○○在如附表一編號１至６之申請書上填載相關
    資料，並偽簽「乙○○」或「丙○○」，嗣後向發卡銀行提
    出申辦信用卡、現金卡之申請者，均係被告丁○○，且被告
    丁○○亦持該信用卡刷卡消費，足證被告丁○○對於如附表
    二編號８之信用卡提出申請及核發之過程，均瞭如指掌。如
    附表一編號７所示之信用卡申請書，既非由被告丙○○偽造
    ，而該申請書又為申辦如附表二編號８所示信用卡必備之文
    件，故而被告丁○○應有參與偽造如附表二編號７之信用卡
    申請書之行為，足堪認定。惟上開申請書上「乙○○」之簽
    名並非被告丁○○所為，已如前述，因認該申請書上「乙○○」之簽名，應係被告丁○○單獨利用不知情之成年人士代
    為之。
  (五)另查，公訴意旨雖認如附表編號四(五)編號２、５所示部分，
    亦屬刷卡消費之金額；然依卷附友邦信用卡公司消費明細及
    信用卡卡戶消費明細表（見警卷第九四頁、第二二一號發查
    卷第一一頁）觀之，其特約商店分別為「中國信託銀行臺中
    公益簡易分行」、「寶華銀行─中清分行」；且於此二筆消
    費日後，各有一筆一百四十元之預借現金手續費，而除此二
    筆款項外，如附表四(五)編號１部分為代償如附表二編號４之
    「乙○○」名義之寶華銀行信用卡卡債，編號３、４部分，
    則均係在加油站之消費，後三者均無可能衍生預借現金之手
    續費，因此堪認如附表編號四(五)２、５部分，應分係設於中
    國信託銀行臺中公益簡易分行及寶華銀行中清分行之自動櫃
    員機，以該信用卡預借現金之紀錄，而非刷卡消費而來，應
    無疑義。因此，公訴意旨認如附表編號四(五)編號２、５所示
　  部分，亦係刷卡消費之紀錄，顯有誤會。
  (六)又查，持寶華銀行現金卡預借現金時，每次提領現金時，均
    需加計一百元之提領手續費；若係跨行提領，則再加計六元
    之跨行手續費等情，有卷附寶華銀行現金卡預借現金詳細資
    料二份可查（見本院卷第四七頁）；是起訴書所載如附表三
    (一)、(二)所示之每筆借款金額，均包含一百元之手續費，另金
    額有六元之部分，應係跨行之手續費，雖均係屬依現金卡契
    約借款人所應負擔之費用，然此部分並非寶華銀行實際交付
    ，而由被告丁○○取得之款項，因此，此部分之手續費，自
    非屬以不正方法利用自動付款設備詐欺取財之客體，因此關
    於寶華銀行現金卡預借現金之金額，起訴書所載核屬有誤，
    而應以如附表三(一)、(二)所示方為正確。
  (七)本件就如附表四所示刷卡消費、換現金時所使用之簽帳單，
    因調得(三)編號５、(五)３、４所示之簽帳單，茲就其餘刷卡消
    費或換現金時，所使用者係三聯式、二聯式或一聯式之簽帳
    單之認定，說明如后：
  1.卷附如附表四(三)編號５所示之簽帳單，係由聯合信用卡中心
    存查之第三聯；足證被告二人於該編號所示特約商店「愛買
    吉安中港店」刷卡換現金時，均係以複寫之方式，在三聯式
    之簽帳單上簽名，因而被告二人在同一特約商店之另筆刷卡
    換現金即附表四(三)編號２所示部分，雖未調得簽帳單，亦足
    認定被告二人當時刷卡換現金時，亦係由被告丙○○以複寫
    方式，在三聯式簽帳單上，偽簽「乙○○」之簽名。
  2.附表四(三)編號６、、至所示之八筆消費之簽帳單，均
    是一式二聯，一聯為持卡人存根聯，另一聯為特約商店存根
    聯等情，有如附表二編號４之寶華銀行信用卡之消費明細表
    （即如該消費明細表所載編號１、、至所示部分）在
    卷可參（見偵卷第三九至四六頁）。
  3.附表四(四)編號９、１０所示之二筆消費之簽帳單，均是一式二
    聯，一聯為持卡人存根聯，另一聯為特約商店存根聯等情，
    有如附表二編號７之寶華銀行信用卡之消費明細表（即如該
    消費明細表所載編號９、１０所示部分）在卷可查（見偵卷第
    四八至四六頁）。
  4.卷內雖無附表四(二)編號１、３所示消費之簽帳單，惟查其中
    編號１之特約商店，為全國加油站文心站，與前述附表四(三)
    編號、(四)編號９所示之特約商店相同；另附表四(二)編號３
    所示之特約商店，為全國加油站昌平站，與前述附表四(三)編
    號、至所示之特約商店亦一致，因此堪認如附表四(二)
    編號１、３所示消費之簽帳單，亦應屬一式二聯。
  ５附表四其餘刷卡消費、換現金（即扣除前述部分及(五)編號１
    所示代償信用卡帳款、編號２、５所示以信用卡預借現金部
    分）之部分，除其中(五)３、４所示之簽帳單部分有調得簽帳
    單外，其餘部分之簽帳單均付之闕如；而(五)３、４所示部分
    之簽帳單，依其內容亦無法辨識係屬何款之簽帳單。然衡諸
    現行信用卡特約商店之簽帳單，通常係一式二份，持卡人簽
    帳消費後，有僅於特約商店存根聯簽名確認，亦有以複寫方
    式，簽名於特約商店存根聯及持卡人存根聯之情形，而上開
    部分之簽帳單，雖未調得，而無法確定被告二人於各該消費
    時，偽簽「乙○○」、「甲○○」之簽名，所偽造之簽帳單
    為一份或二份，然依「疑點利益歸於被告」原則，應為有利
    於被告二人之判斷，是本院認此部分之刷卡消費、換現金，
    為該部分行為之被告，僅於特約商店存根聯上，偽造一枚「
    乙○○」或「甲○○」之簽名後，持交該特約商店之店員以
    行使之。
  (八)又如附表二編號２、７所示之信用卡雖未扣案，惟衡諸常情
    ，特約商店於持卡人在簽帳單上簽名後，均會就簽帳單上之
    簽名與信用卡背面之持卡人簽名加以核對，而上開二信用卡
    ，既分經被告丁○○單獨或與被告丙○○共同多次刷卡消費
    使用，因此堪認上開二張信用卡之背面，應均有偽造之「甲○○」簽名。至於如附表二編號５、６所示之現金卡亦未扣
    案，而參以現金卡之使用方式，通常係利用自動櫃員機輸入
    密碼，並無須核對持卡人之簽名，因此現金卡背面之簽名，
    即非必要，此觀諸扣案之如附表二編號３所示之現金卡背面
    ，並未經簽名乙節自明，本件既無積極證據證明未扣案之如
    附表二編號５、６所示現金卡背面亦均有偽造之「甲○○」
    簽名，本諸罪疑唯輕原則，認定該二現金卡背面並無偽造之
    簽名。
  (九)綜上所述，被告丁○○所辯，顯係事後卸責之詞，無可採信
    。本件事證已臻明確，被告二人犯行均堪認定，均應予依法
    論科。
二、按被告二人行為後，九十四年二月二日修正公布之刑法，業
    於九十五年七月一日施行，新刑法第二條第一項之規定，係
    規範行為後法律變更所生新舊法律比較適用之準據法，於新
    刑法施行後，應適用新刑法第二條第一項之規定，為「從舊
    從輕」之比較。另於比較時應就罪刑有關之共犯、未遂犯、
    想像競合犯、牽連犯、連續犯、結合犯，以及累犯加重、自
    首減輕暨其他法定加減原因（如身分加減）與加減比例等一
    切情形，本於統一性及整體性原則，綜其全部罪刑之結果而
    為比較（最高法院九十五年五月二十三日刑事庭第八次會議
    決議參照）。本案涉及法律變更之部分如下：
  (一)刑法第三百二十條第一項之竊盜罪，法定刑原為得科銀元五
    百元以下罰金，刑法第三百三十九條第一項之詐欺取財罪，
    法定刑原為得科或併科一千元以下罰金，刑法第三百三十九
    條之二第一項之以不正方法利用自動付款設備詐欺取財罪，
    法定刑原為得科一萬元以下之罰金，然被告二人行為後，於
    九十五年六月十四日增訂刑法施行法第一條之一，並規定：
    「中華民國九十四年一月七日刑法修正施行後，刑法分則編
    所定罰金之貨幣單位為新臺幣。九十四年一月七日刑法修正
    時，刑法分則編未修正之條文定有罰金者，自九十四年一月
    七日刑法修正施行後，就其所定數額提高為三十倍。但七十
    二年六月二十六日至九十四年一月七日新增或修正之條文，
    就其所定數額提高為三倍。」，且九十四年二月二日公布，
    九十五年七月一日施行之刑法第三十三條第五款修正為：「
    主刑之種類如下：˙˙˙五、罰金：新臺幣一千元以上，以
    百元計算之」，是依修正後之法律，刑法第三百二十條第一
    項竊盜罪、同法第三百三十九條第一項之詐欺取財罪、同法
    第三百三十九條之二第一項之以不正方法利用自動付款設備
    詐欺取財罪，所得科處之罰金刑最高分別為新臺幣一萬五千
    元、三萬元、三萬元；最低各為新臺幣一千元；而被告二人
    行為時適用之罰金罰鍰提高標準條例第一條前段規定：「依
    法律應處罰金、罰鍰者，就其原定數額得提高為二倍至十倍
    。但法律已依一定比率規定罰金或罰鍰之數額或倍數者，依
    其規定」、現行法規所定貨幣單位折算新臺幣條例第二條規
    定：「現行法規所定金額之貨幣單位為圓、銀元或元者，以
    新臺幣之三倍折算之」，及修正前刑法第三十三條第五款規
    定：「主刑之種類如下：˙˙˙五、罰金：一元以上」，是
    依被告二人行為時之法律，刑法第三百二十條第一項竊盜罪
    、同法第三百三十九條第一項之詐欺取財罪、同法第三百三
    十九條之二第一項之以不正方法利用自動付款設備詐欺取財
    罪所得科處之罰金刑最高分別為新臺幣一萬五千元、三萬元
    、三萬元；最低分別為新臺幣三十元、三十元、三元。因此
    ，比較上述修正前、後之刑罰法律，自以被告二人行為時之
    舊法即依修正前刑法第三十三條第五款，並配合罰金罰鍰提
    高標準條例第一條前段，對被告二人為有利。
  (二)刑法第二十八條原規定：「二人以上共同『實施』犯罪之行
    為者，皆為共同正犯。」，新法修正為：「二人以上共同『
    實行』犯罪之行為者，皆為共同正犯。」，將舊法之「實施
    」修正為「實行」。原「實施」之概念，包含陰謀、預備、
    著手及實行等階段之行為，修正後僅共同實行犯罪行為始成
    立共同正犯。是新法共同正犯之範圍已有限縮，排除陰謀犯
    、預備犯之共同正犯。新舊法就共同正犯之範圍既因此而有
    變動，自屬犯罪後法律有變更，而非僅屬純文字修正，應有
    新舊法比較適用之問題。而本件被告二人如犯罪事實欄所載
    共同行使偽造私文書及詐欺取財之犯行，既均屬實行犯罪行
    為之正犯，無論依修正前後之規定，均應依第二十八條規定
    論擬。
  (三)被告行為後，刑法第五十五條牽連犯之規定，業經刪除，此
    規定之刪除雖非犯罪構成要件之變更，使被告依行為時法原
    僅成立裁判上一罪，然依裁判時法則應成立數罪，顯已影響
    行為人刑罰之法律效果，使刑罰之實質內容發生變動而輕重
    之別，自屬刑法第二條第一項所稱之「法律有變更」，而有
    該條項之適用，即修正前論以裁判上一罪，修正後，論以數
    罪應併罰之，經比較新、舊法結果，自以修正前以一罪論之
    規定較有利於被告（最高法院九十五年五月二十三日第八次
    刑事庭會議決議參照）。被告丙○○、丁○○所犯本件各罪
    依舊法之規定，係適用牽連犯之規定，從一重罪處斷；若依
    修正後之規定，則應依數罪併罰之規定分論併罰。因之比較
    新舊法規定之結果，應以修正前之規定較有利於被告二人。
  (四)新修正之刑法已刪除第五十六條連續犯之規定，原屬連續犯
    之數個犯罪行為，依新法應論以數罪，併合處罰之，而依修
    正前之刑法第五十六條規定，則論以裁判上一罪，顯然罪刑
    之處罰內容發生變動，此部份之修正，自屬法律變更，應有
    新舊法之比較適用，經比較新舊法結果，以舊法較有利於行
    為人，依刑法第二條第一項前段規定，應依修正前刑法第五
    十六條連續犯規定，論以一罪，併加重其刑（最高法院九十
    五年五月二十三日第八次刑事庭會議決議參照）。本件被告
    丙○○與丁○○連續行使偽造私文書、詐欺取財及被告丁○○連續以不正方法利用自動付款設備詐欺取財之行為，依其
    等行為時之舊法，僅分別論以一行使偽造私文書罪、詐欺取
    財罪、以不正方法利用自動付款設備詐欺取財罪，並各加重
    其刑至二分之一；而依裁判時之新法，被告二人多次犯行，
    即須分論併罰，是比較新、舊法之結果，自以被告行為時之
    法律，較有利於被告。
  (五)綜合上述各條文修正前、後之比較，揆諸前揭最高法院決議
    及修正後刑法第二條第一項規定之「從舊從輕」原則，被告
    二人自均應適用其行為時之法律，即修正前刑法之相關規定
    ，予以論處。
三、(一)被告丁○○推由被告丙○○下手竊取被害人乙○○、甲○○所有之國民身分證及如犯罪事實欄所載之信用卡、現金卡
    之部分，核其所為係犯刑法第三百二十條第一項之竊盜罪。
    (二)被告二人共同或被告丁○○單獨（就附表一編號７之信用
    卡申請書、附表二編號８之信用卡部分）偽以告訴人乙○○
    、被害人甲○○名義，填具如附表一所示之授權同意書、信
    用卡、現金卡申請書，以同意友邦信用卡公司先行徵信作業
    或申請信用卡、現金卡後，持以行使，致如附表二所示之銀
    行陷於錯誤，而分別核發如附表二所示之信用卡、現金卡，
    被告二人因而詐得如附表二編號１至７、９所示之信用卡及
    現金卡；被告丁○○詐得如附表二編號８之信用卡，係犯刑
    法第二百十六條、第二百十條之行使偽造私文書罪、第三百
    三十九條第一項之詐欺取財罪。(三)被告於領得如附表二所示
    之信用卡後，在信用卡背面偽簽「乙○○」、「甲○○」之
    簽名，已使該信用卡具有文字性、有體性、持續性、意思性
    及名義性而成為刑法上文書之概念，嗣被告二人共同或分別
    於如附表四（除附表四(五)編號１、２、５外）所示之時間、
    地點，出示各該信用卡並偽以「乙○○」、「甲○○」之名
    義，在簽帳單簽名，並交付特約商店，藉以詐取財物，係犯
    刑法第二百十六條、第二百十條之行使偽造私文書罪、同法
    第三百三十九條第一項之詐欺取財罪；另被告丁○○於如附
    表二編號９所示之現金卡背面偽簽「乙○○」之簽名，依前
    揭說明，亦該當刑法第二百十條之偽造私文書罪；又就被告
    丁○○以如附表二編號８之信用卡代償附表二編號４之信用
    卡帳款（即如附表四(五)編號１部分），亦係犯刑法第三百三
    十九條之詐欺取財罪。(四)被告丁○○就如附表三所示以各該
    現金卡，及如附表四(五)編號２、５所示以如附表二編號８所
    示之信用卡，置入銀行所設置之自動櫃員機內，以不正之方
    法，使自動櫃員機辨識系統對真正持卡人之識別發生錯誤，
    誤以為被告丁○○係有權預借現金之人，而經由該自動櫃員
    機給付現金，核其此部份所為，係犯刑法第三百三十九條之
    二第一項之以不正方法利用自動付款設備詐欺取財罪。被告
    丁○○就如附表四(五)編號２、５所示之行為，應係犯刑法第
    三百三十九條之二第一項之以不正方法利用自動付款設備詐
    欺取財罪，公訴意旨未斟酌該部分交易係信用卡預借現金，
    而非刷卡消費，而認被告丁○○係犯同法第三百三十九條第
    一項之詐欺取財罪，尚有未洽，惟其基本事實同一，本院自
    應予以審理，並變更其起訴法條。被告二人就(1)竊盜部分、
    (2)行使如附表一編號１至６所示偽造之私文書部分、(3)詐欺
    取得如附表二編號１至７、９之信用卡、現金卡部分、(4)在
    如附表二編號４、７信用卡背面持卡人簽名欄偽造文書之部
    分、(5)如附表四(一)編號１、６、(三)編號１、２、５、、(四)
    編號１部分之行使偽造私文書、詐欺取財之犯行，均有犯意
    聯絡與行為分擔，應論以共同正犯。被告丁○○就如附表一
    編號７所示之信用卡申請書，係利用不知情之不詳成年人士
    偽造完成，為間接正犯，應負與正犯同一責任。被告二人共
    同或分別於附表四所示之時、地（除(五)１、２、５部分外）
    ，以一次刷卡消費或換現金之時機，接續行使信用卡背面偽
    造之私文書及簽帳單，在法律上仍應評價為一個行使行為，
    仍應論以單純一罪。被告二人偽造私文書後，復持以行使，
    偽造私文書之低度行為，應為行使之高度行為所吸收；又其
    等偽造署押為偽造私文書之部分行為，均不另論罪。被告二
    人先後多次犯前揭行使偽造私文書罪、詐欺取財罪；被告丁○○另多次以不正方法利用自動付款設備詐欺財物犯行，均
    時間緊接，方法相同，復均觸犯構成要件相同之罪名，各應
    依修正前刑法第五十六條規定論以一罪，並均依法加重其刑
    。被告丙○○所犯上開連續行使偽造私文書罪及連續詐欺取
    財罪之間；被告丁○○所犯上開竊盜罪、連續行使偽造私文
    書罪、連續詐欺取財罪及連續以不正方法利用自動付款設備
    詐欺取財罪之間，分別有方法結果之牽連關係，應依修正前
    刑法第五十五條後段之規定，從一重之連續行使偽造私文書
    罪處斷。而公訴意旨認被告二人係基於概括犯意，連續竊取
    被害人甲○○、乙○○之國民身分證、被害人乙○○所有之
    大眾銀行現金卡、慶豐銀行信用卡，惟上開國民身分證、信
    用卡及現金卡，應係一次竊盜所得，業如前述，因此公訴意
    旨認關於竊盜部分，應論以連續犯，並依法加重其刑，容有
    誤會。至被告丙○○雖辯稱其應有自首規定之適用云云，惟
    按自首以對於未發覺之罪投案而受裁判為要件，如案已發覺
    ，則被告縱有投案陳述自己犯罪之事實，亦祇可謂為自白，
    不能認為自首，最高法院著有二十六年上字第四八四號判例
    可資參照。經查，被告固曾於九十四年六月九日前往彰化縣
    警察局彰化分局製作筆錄，惟其於該次筆錄供稱：因伊妹妹
    乙○○、甲○○委託伊申請信用卡，伊即請被告丁○○代為
    申請慶豐等銀行之信用卡及現金卡，但核發之信用卡及現金
    卡，被告丁○○均未交付給伊，嗣被告丁○○拿出已遭其盜
    刷、盜領之如附表二編號３之現金卡，及編號４之信用卡給
    伊，並告知盜領之事後，伊始知悉，故就此事前來向警方報
    案等語，有該份警詢筆錄在卷可考（見本院卷第八四至八八
    頁），由此以觀，被告丙○○該次製作筆錄顯係在申告被告
    丁○○之犯罪事實，而並未坦認其涉犯關於本件之任何犯罪
    事實，自非屬自首；嗣告訴人乙○○隨即於翌日，具狀就被
    告丙○○涉犯本案乙事，向臺灣臺中地方法院檢察署提出告
    訴，而使偵查犯罪之機關得悉被告丙○○本件犯行等情，有
    刑事告訴狀一份附卷可參（見第二二一號交查卷第一頁），
    因認被告丙○○所為並不符合自首減刑之要件，附此敘明。
    被告二人共同行使偽造如附表一編號６所示授權同意書、共
    同或單獨為如犯罪事實欄所示在如附表二編號１、２、４、
    ７至９所示之信用卡或現金卡上偽造「乙○○」或「甲○○
    」之簽名，以偽造完成私文書，並持以行使之犯行之犯行，
    雖未經起訴，惟該部分犯罪事實與經起訴部分有連續犯、牽
    連犯之裁判上一罪之關係，基於審判不可分原則，就該未經
    起訴之部分，自得一併予以審究，附此敘明。爰審酌被告丙○○、丁○○與告訴人乙○○、被害人甲○○分別為姊妹、
    友人關係，竟因積欠債務，即冒名申請多家銀行之信用卡及
    現金卡刷卡消費或預借現金使用，破壞信用卡、現金卡之交
    易安全，所生危害非輕，雖告訴人乙○○已對被告丙○○撤
    回告訴，惟其仍提起附帶民事訴訟請求被告二人共同負賠償
    之責，而被告二人迄今均未與被害人甲○○、告訴人乙○○
    達成和解，並賠償損害，暨考量被告二人犯罪之分工角色、
    所得之多寡，被告丙○○坦承全部犯行；而被告丁○○僅坦
    承部分犯行之犯後態度等一切情狀，分別量處被告丙○○有
    期徒刑一年、被告丁○○有期徒刑一年六月。至公訴人雖就
    被告丙○○具體求刑有期徒刑二年，惟被告丁○○除與被告
    丙○○同為犯罪事實欄所載之連續行使偽造私文書、連續詐
    欺取財之犯行外，尚有以冒辦之信用卡、現金卡預借現金之
    犯行；且被告丙○○無論係持冒名之信用卡刷卡消費之次數
    、金額，均遠較被告丁○○為少，是被告丁○○之犯罪情節
    ，顯較被告丙○○為重；然公訴人就被告丁○○部分，僅求
    刑有期徒刑一年六月，卻對被告丙○○求刑有期徒刑二年，
    輕重顯然失衡，本院參酌上情，認就被告丙○○部分量處如
    主文所示之刑，已足資懲儆，檢察官上開具體求刑，尚屬過
    重，附此敘明。又按中華民國九十六年罪犯減刑條例第五條
    規定：「本條例施行前，經通緝而未於中華民國九十六年十
    二月三十一日以前自動歸案接受偵查、審判或執行者，不得
    依本條例減刑。」，係指於該條例施行前經通緝，而未於所
    定限期內自動歸案者，不得依該條例減刑，如係於該條例施
    行前經通緝，並於該條例施行前經緝獲到案者，應不受該條
    規定不得減刑之限制（最高法院八十一年度臺非字第一二號
    判決意旨參照）。查被告二人本件犯罪時間係在九十六年四
    月二十四日之前，所犯係刑法第三百二十條第一項之竊盜罪
    （僅被告丁○○部分）、同法第二百十六條、第二百十條之
    行使偽造私文書罪、同法第三百三十九條第一項詐欺取財罪
    、同法第三百三十九條之二第一項以不正方法利用自動付款
    設備詐欺取財罪，其等之宣告刑又均未逾有期徒刑一年六月
    ；其中被告丁○○雖曾經本院發布通緝，然其於九十六年六
    月二十九日，即該條例施行（九十六年七月十六日）前即已
    通緝到案，有臺中市警察局第四分局通緝（協尋）案件報告
    書一份在卷可憑（見本院卷第一五八頁），是被告二人均合
    於減刑條件，應依該條例規定減其宣告刑二分之一，即分別
    減為有期徒刑六月、九月；而被告丙○○部分，並依上開減
    刑條例第九條、刑法第四十一條第一項前段之規定，諭知易
    科罰金之折算標準。又被告丙○○行為時之刑法第四十一條
    第一項前段規定：「犯最重本刑為五年以下有期徒刑以下之
    刑之罪，而受六個月以下有期徒刑或拘役之宣告，因身體、
    教育、職業、家庭之關係或其他正當事由，執行顯有困難者
    ，得以一元以上三元以下折算一日，易科罰金。」；又被告
    丙○○行為時之易科罰金折算標準，修正前罰金罰鍰提高標
    準條例第二條前段（業於九十四年五月十七日刪除）規定，
    就其原定數額提高為一百倍折算一日，則被告丙○○行為時
    之易科罰金折算標準，應以銀元三百元折算一日，經折算為
    新臺幣後，應以新臺幣九百元折算為一日。惟九十五年七月
    一日施行之刑法第四十一條第一項前段則規定：「犯最重本
    刑為五年以下有期徒刑以下之刑之罪，而受六個月以下有期
    徒刑或拘役之宣告者，得以新臺幣一千元、二千元或三千元
    折算一日，易科罰金。」，比較修正前後之易科罰金折算標
    準，以九十五年七月一日修正公布施行前之規定，較有利於
    被告丙○○，爰依修正前刑法第四十一條第一項前段之規定
    ，諭知易科罰金之折算標準，以示懲儆。
三、被告二人共同偽造之附表四(三)編號２、５、所示「乙○○
    」簽名所附之簽帳單持卡人存根聯各一張，共計三張；被告
    丙○○偽造之附表四(三)編號６所示「乙○○」簽名所附之簽
    帳單持卡人存根聯一張；被告丁○○偽造之附表四(二)編號１
    、３、附表四(四)編號９、１０所示「甲○○」簽名所附之簽帳
    單持卡人存根聯、附表四(三)編號、、、、、所
    示「乙○○」簽名所附之簽帳單持卡人存根聯各一張，共計
    十張，於被告丙○○或丁○○簽名後，由特約商店交其留存
    ，屬於各該被告所有，且為其犯本件犯罪所得之物，雖未扣
    案，惟既無法證明已滅失而不存在，均應依刑法第三十八條
    第一項第三款之規定，宣告沒收之。如附表二編號１至７、
    ９所示之信用卡及現金卡，屬於被告二人所有，且為其二人
    共同犯本罪所得之物；另如附表二編號８之信用卡，則為被
    告丁○○所有，且屬其犯本罪所得之物，雖其中編號２、５
    、６、７所示之卡片均未扣案，惟既無證據證明業已滅失而
    不存在，均應依刑法第三十八條第一項第三款之規定宣告沒
    收。而上開偽造之簽名所附之簽帳單持卡人存根聯、如附表
    二編號１、２、４、７至９所示之信用卡、現金卡，既均已
    宣告沒收，爰不再重複為沒收之宣告（最高法院六十三年臺
    上字第二七七○號判例意旨參照）。至如附表一所示之信用
    卡、現金卡申請書、授權同意書、如附表四（除(五)編號１、
    ２、５外）所示之特約商店存根聯、附表四(三)編號２、５之
    聯合信用卡中心存查聯，雖分係被告二人共同或單獨行使偽
    造私文書、詐欺取財所用之物，然既因行使而分別交付如附
    表一所示之銀行、如附表四所示之特約商店、聯合信用卡中
    心留存，已非屬被告二人所有，爰不予沒收之宣告，惟上開
    信用卡、現金卡申請書、授權同意書、特約商店存根聯、聯
    合信用卡中心存查聯上，如附表一、四所示偽造之「乙○○
    」或「甲○○」之簽名，不問屬於犯人與否，均應依刑法第
    二百十九條之規定，宣告沒收之。
、不另為公訴不受理之諭知部分：
一、公訴意旨另以：被告丙○○與丁○○共同基於意圖為自己不
    法所有之概括犯意，由被告丙○○自九十三年九月間某日，
    在臺中縣大里市○○路○段八二巷三二弄六五號娘家住處，
    連續竊取其妹乙○○所有之國民身分證、大眾商業銀行現金
    卡（起訴書誤載為信用卡）及慶豐商業銀行信用卡，及其妹
    甲○○所有之國民身分證、富邦商業銀行及慶豐銀行之信用
    卡，因認被告丙○○另連續涉犯刑法第三百二十條第一項之
    竊盜罪嫌等語。
二、按告訴乃論之罪，告訴人於第一審辯論終結前，得撤回其告
　　訴；其告訴經撤回者，應諭知不受理判決，刑事訴訟法第二
　  百三十八條第一項、第三百零三條第三款分別定有明文。本
    件被告丙○○經檢察官以其涉犯刑法第三百二十條第一項之
    竊盜罪提起公訴，因被告為告訴人乙○○之姐，依刑法第三
    百二十四條第二項之規定，屬告訴乃論之罪，茲經告訴人乙○○於第一審辯論終結前之民國九十六年二月十二日準備程
    序時以言詞並具狀撤回告訴，此有該次準備程序筆錄及撤回
    告訴聲請狀各一份可稽（見本院卷第五九、六二頁），揆諸
    前開規定，本應為不受理之諭知，惟公訴人認此部分與前揭
    論罪科刑之詐欺取財罪等罪間，有牽連犯之裁判上一罪關係
    ，爰不另為不受理之諭知。
肆、不另為無罪之諭知部分：
一、公訴意旨略以：
  (一)被告丁○○與被告丙○○共同為自己不法之所有，推由被告
    丙○○於如犯罪事實欄一之所載之時、地，下手竊取被害人
    甲○○所有之慶豐銀行信用卡，因認被告丁○○就此部分亦
    涉有刑法第三百二十條第一項之竊盜罪嫌。
  (二)被告丙○○基於同犯罪事實欄一、所載之行使偽造私文書之
    概括犯意聯絡，與被告丁○○共同偽造如附表一編號７所示
    友邦信用卡公司之信用卡申請書，並持以行使，因認被告丙○○另涉有刑法第二百十六條、第二百十條之行使偽造私文
    書之罪嫌。
  (三)被告丙○○基於使偽造私文書、詐欺取財、以不正方法利用
    自動付款設備詐欺取財罪之概括犯意，並與被告丁○○本於
    共同犯意聯絡，以如附表二編號３、５、６、９所示之現金
    卡，以預借現金之方式，自自動櫃員機提領如附表三所示款
    項；又共同於如附表四(二)、(三)編號至、(四)編號２至１０、
    (五)所示時間，向各該特約商店刷卡消費，亦涉犯刑法第二百
    十六條、第二百十條行使偽造私文書、第三百三十九條第一
    項詐欺取財、第三百三十九條之二以不正方法利用自動付款
    設備詐欺取財罪嫌；另被告丁○○承前開行使偽造私文書、
    詐欺取財之概括犯意聯絡，於如附表四(一)編號２至５、７、
    ８、(三)編號３、４、６至、所示時間，向各該特約商店
    刷卡消費，均另涉犯刑法第二百十六條、第二百十條行使偽
    造私文書、第三百三十九條第一項詐欺取財罪嫌。
  (四)另被告二人又承上開共同以不正方法利用自動付款設備詐欺
    取財之概括犯意聯絡，利用上開現金卡，以預借現金之方式
    ，自自動櫃員機領取如附表五所示以現金，因認其二人就上
    開部分，亦共同連續涉犯刑法第三百三十九條之二第一項之
    以不正方法利用自動付款設備詐欺取財罪嫌。
  (五)被告丁○○基於同上之行使偽造私文書之概括犯意，於如附
    表四(五)編號１、２、５所示之時、地，持偽造之如附表二編
    號８所示之信用卡持卡消費，並向各該特約商店刷卡消費，
    而認被告丁○○另涉犯刑法第二百十六條、第二百十條行使
    偽造私文書罪嫌。
二、按犯罪事實應依證據認定之，無證據不得認定犯罪事實；不
    能證明被告犯罪者，應諭知無罪之判決，刑事訴訟法第一百
    五十四條第二項、第三百零一條第一項分別定有明文。又按
    事實之認定，應憑證據，如未能發現相當證據，或證據不足
    以證明，自不能以推測或擬制之方法，以為裁判基礎；認定
    犯罪事實所憑之證據，雖不以直接證據為限，間接證據亦包
    括在內；然而無論直接或間接證據，其為訴訟上之證明，須
    於通常一般之人均不致有所懷疑，而得確信其為真實之程度
    者，始得據為有罪之認定；按刑事訴訟法第一百六十一條已
    於民國九十一年二月八日修正公布，其第一項規定：檢察官
    就被告犯罪事實，應負舉證責任，並指出證明之方法。因此
    ，檢察官對於起訴之犯罪事實，應負提出證據及說服之實質
    舉證責任。倘其所提出之證據，不足為被告有罪之積極證明
    ，或其指出證明之方法，無從說服法院以形成被告有罪之心
    證，基於無罪推定之原則，自應為被告無罪判決之諭知。本
    件原審審判時，修正之刑事訴訟法關於舉證責任之規定，已
    經公布施行，檢察官仍未提出適合於證明犯罪事實之積極證
    據，並說明其證據方法與待證事實之關係；原審對於卷內訴
    訟資料，復已逐一剖析，參互審酌，仍無從獲得有罪之心證
    ，因而維持第一審諭知無罪之判決，於法洵無違誤，最高法
    院分別著有四十年臺上字第八六號判例意旨、七十六年臺上
    字第四九八六號、九十二年臺上字第一二八號判例可資參照
    。經查：
  (一)被告丁○○、丙○○有為冒用被害人甲○○之名義申辦信用
    卡、現金卡，而推由被告丙○○回娘家竊取被害人甲○○之
    國民身分證及信用卡等情，固經本院認定如前，然被害人甲○○本人並未申辦慶豐銀行信用卡；本案卷證內並無被告二
    人以被害人甲○○本人申辦之慶豐銀行信用卡申請如附表二
    所示之信用卡、現金卡之資料等情，業如理由欄貳、一、(三)
    所載；亦查無其他積極證據證明被告二人有此部分犯行。
  (二)就如附表一編號７之信用卡申請書部分，應係被告丁○○利
    用不知情之不詳成年人士偽造完成後，提出行使，據以申請
    如附表二編號８所示之信用卡，而被告丙○○並不知情等情
    ，業經本院認定如前（理由詳如理由欄貳、一、(四)所述），
    且並無積極證據證明被告張曉欄就此部分犯罪事實，與被告
    丁○○有犯意聯絡及行為分擔。
  (三)如附表二編號３、５、６、９所示之現金卡核發後，均由被
    告丁○○持以預借現金等情，業據被告丙○○於警詢供稱：
    冒用告訴人乙○○、被害人甲○○名義申請之現金卡，伊均
    交給被告丁○○，伊未曾以之預借現金等語（見第二三四一
    號他卷第六頁、偵卷第三三頁）；核與被告丁○○於偵查中
    供述：被告丙○○有將告訴人乙○○、被害人甲○○名義之
    現金卡交給伊，伊有拿去預借現金等語（見偵卷第一四、三
    三頁）；復於本院審理時以證人身分結證稱：本件之現金卡
    ，均是由伊單獨去預借現金的等語（見本院卷第二四四、二
    四五頁）相符，則持如附表三所示利用告訴人乙○○、被害
    人甲○○之名義冒辦之現金卡者，既僅有被告丁○○一人，
    足見就此部分所涉之刑法第三百三十九條之二犯罪事實，被
    告丙○○與丁○○並無行為分擔。另如附表四(二)、(三)編號
    至、(四)編號２至１０、(五)所示之刷卡消費、代償信用卡帳款
    餘額、預借現金紀錄，均係被告丁○○單獨所為；另如附表
    四(一)編號２至５、７、８、(三)編號３、４、６至、所示
    消費紀錄，則係被告丙○○一人單獨持各該信用卡所為，被
    告丁○○並不知情等情，業據被告丁○○、丙○○於本院審
    理時分別證述明確（見本院卷第五八、五九、七五、二三六
    至至二三八、二四三頁），而堪採信。是上開部分，既分係
    由被告丁○○單獨持現金卡預借現金，或由被告丁○○、丙○○各自單獨刷卡消費，而堪認被告二人就他被告刷卡消費
    部分，亦無行為分擔甚明。而被告丙○○就被告丁○○係何
    時、何地以何現金卡預借現金，及預見現金之金額多寡；被
    告二人相互間就他被告係何時、何地持何信用卡消費、消費
    之項目及金額等，均毫無所悉，復無證據證明被告丙○○、
    丁○○有因對方預借現金或刷卡消費而獲得任何利益，自難
    認該部分被告二人間均有犯意聯絡，因此堪認被告二人應僅
    就其自己預借現金、刷卡消費之部分負責，就他被告所為部
    分，應不在其等犯意聯絡之範圍內。
  (四)如附表五所示部分，乃係被告丁○○持各該現金卡預借現金
    所須給付之手續費，或其後所生之利息、違約金，此有前揭
    現金卡交易明細附卷可稽。而無論係手續費、利息或違約金
    ，均為依照現金卡契約所生，且非屬發卡銀行所交付之款項
    ；公訴檢察官復於九十六年四月四日提出補充理由書減縮此
    部分犯罪事實（見本院卷第九三至九五頁），因此如附表五
    所示部分，應不符合刑法第三百三十九條之二以不正方法利
    用自動付款設備詐欺取財罪之構成要件。
  (五)如附表四(五)編號１、２、５，分係以如附表二編號８所示之
    信用卡代償他銀行之信用卡帳款餘額、預借現金等情，詳如
    前揭理由欄貳、一(五)所述。而以信用卡代償他銀行之信用卡
    帳款餘額或在自動櫃員機操作以預借現金時，並無庸提出信
    用卡行使之，亦不須以持卡人名義填寫任何文件，固僅分別
    構成刑法第三百三十九條第一項、第三百三十九條之二第一
    項之罪，而無偽造私文書或行使偽造私文書之問題。
  (六)綜上各節，公訴人所提出之證據或所指出之證明方法，尚不
    足為各被告分別有上開犯行之積極證明，或說服本院形成被
    告有罪之心證。被告二人被訴各該部分之犯罪事實，即屬不
    能證明，揆諸前開法條及判例意旨之說明，本應為無罪之判
    決，為公訴人認上開部分犯行，與前接論罪科刑之部分，有
    連續犯、牽連犯之裁判上一罪關係，爰均不另為無罪之諭知
    。
伍、退回檢察官另行處理部分：
一、臺灣高雄地方法院檢察署檢察官以九十六年度偵緝字第一八
    ○三號併案意旨略以：被告丁○○與真實姓名年籍不詳、綽
    號「阿龍」之成年男子共同意圖為自己不法之所有，並共同
    基於行使變造特種文書、行使偽造信用卡之犯意聯絡，在不
    詳時、地，被告丁○○交付照片予綽號「阿龍」男子，由「
    阿龍」變造黏貼有被告丁○○照片之「洪慶祥」國民身分證
    一枚（為洪慶祥於民國九十一年十月十六日所遺失），足生
    損害於戶政機關對國民身分證管理之正確性及洪慶祥本人。
    於九十五年七月十日上午十一時許，在高雄市○○○○道附
    近，綽號「阿龍」男子將變造之「洪慶祥」國民身分證連同
    偽造之香港商香港上海匯豐銀行（下稱匯豐銀行）卡號：00
    00000000000000號信用卡、英商渣打銀行卡號000000000000
    0000號信用卡各一張交予被告丁○○，約定由被告丁○○至
    各賣場刷卡購物，再變賣物品以朋分價金。被告丁○○取得
    信用卡後，即分別在上開信用卡背面簽名欄上偽簽「洪慶祥
    」之署名各一枚，以供特約商店核對持卡人身分，並於同日
    十七時三十分許，前往位於高雄市○○區○○路遠百企業股
    份有限公司之愛買大賣場，購買價值二萬八千九百元之手提
    筆記型電腦一臺，向店員林景文提出上開匯豐銀行信用卡以
    刷卡消費，刷卡機竟顯示「沒收卡片」之異常訊息，始未詐
    得該電腦。嗣警方據報前往處理，丁○○竟出示「洪慶祥」
    國民身分證而行使之，足生損害於戶政機關對國民身分證管
    理之正確性及洪慶祥本人，認被告丁○○另涉犯刑法第二百
    零一條之一之行使偽造信用卡罪、同法第二百十六條、第二
    百十二條之行使變造特種文書罪、同法第三百三十九條第三
    項、第一項之詐欺取財未遂罪嫌，且被告所涉犯之詐欺取財
    等罪嫌，與本案起訴部分有接續犯之實質上一罪關係等語。
二、按連續犯之成立，除主觀上須基於一個概括之犯意外，客觀
    上須先後數行為，逐次實施而具連續性，侵害數個同性質之
    法益，其每一前行為與次行為，依一般社會健全觀念，在時
    間差距上，可以分開，在刑法評價上，各具獨立性，每次行
    為皆可獨立成罪，構成同一之罪名，始足當之；如數行為於
    同時同地或密切接近之時地實施，侵害同一之法益，各行為
    之獨立性極為薄弱，依一般社會健全觀念，在時間差距上，
    難以強行分開，在刑法評價上，以視為數個舉動之接續施行
    ，合為包括之一行為予以評價，較為合理，則屬接續犯，而
    為包括之一罪，最高法院著有八十六年臺上字第三二九五號
    判例可資參照。又按連續數行為而犯同一之罪名，均在新法
　　施行前者，新法施行後，應依新法第二條第一項之規定，適
  　用最有利於行為人之法律，部分之數行為，發生在新法施行
    前者，新法施行後，該部分適用最有利於行為人之法律；若
    其中部分之一行為或數行為，發生在新法施行後者，該部分
    不能論以連續犯（最高法院九十五年五月二十三日刑事庭第
    八次會議決議參照）。經查：
  (一)前揭併案意旨部分，被告丁○○之犯罪時間，係在九十五年
    七月間，距離本件最後行為之時間九十四年四月十二日，已
    相隔約一年三月之久；且併案部分之犯罪地點均在高雄市，
    而與本件被告丁○○之犯罪地點係在臺中、彰化，亦不相同
    ，自難認被告丁○○就此二部分犯行，係在密切接近之時、
    地實施，而不合於接續犯之要件。
  (二)又被告於併案部分係以偽造之信用卡刷卡消費，與本案被告
    丁○○係與被告丙○○共同冒用告訴人乙○○、被害人甲○○之名義，向銀行申請信用卡後，再持以刷卡消費之行為態
    樣，顯不相同；且犯罪時間又相距約一年三月，已如前述，
    亦難係出於一個概括犯意為之；況併案部分之犯罪時間，係
    在九十五年七月一日刑法修正公布施行後，揆諸前揭說明，
    亦不能與犯罪時間在修正刑法施行前之本案部分論以連續犯
    ，而應分論併罰。
  (三)綜上所述，併案部分所指被告之犯行，與本案部分並無實質
    上一罪或裁判上一罪之關係，本院自無法併予審理，應退由
    檢察官另為適法之處理。
據上論斷，應依刑事訴訟法第二百九十九條第一項前段、第三百
條，刑法第二條第一項、第二百十六條、第二百十條、第三百二
十條第一項、第三百三十九條第一項、第三百三十九條之二第一
項、第二百十九條、第三十八條第一項第二款、第三款、修正前
刑法第二十八條、第五十六條、第五十五條後段、第四十一條第
一項前段，罰金罰鍰提高標準條例第一條前段、修正前罰金罰鍰
提高標準條例第二條，現行法規所定貨幣單位折算新臺幣條例第
二條，中華民國九十六年罪犯減刑條例第二條第一項第三款、第
七條、第九條，判決如主文。
本案經檢察官戊○○到庭執行職務。
中　　華　　民　　國　　96　　年　　11　　月　 　2　　日
                  刑事第一庭  審判長法  官  唐光義
                                    法  官  朱光國
                                    法  官  郭妙俐
上正本證明與原本無異。
如不服本判決，應於收受送達後十日內向本院提出上訴書狀（應
敘述具體理由並附繕本）。
上訴書狀如未敘述理由，應於上訴期間屆滿後二十日內補提理由
書於本院。
                                書記官  陳玉芬
中　　華　　民　　國　　96　　年　　11　　月　 　2　　日
 附表一
┌──┬──────┬──────────┬───────────┬──────┐
│編號│偽 造 時 間 │偽造之私文書        │偽造之署押、位置及數量│應沒收之物  │
│    │行 使 時 間 │                    │                      │            │
├──┼──────┼──────────┼───────────┼──────┤
│ １ │93年9月7日  │慶豐銀行信用卡申請書│正卡申請人簽名欄上偽造│偽造「甲○○│
│    │不詳時間    │（申請人甲○○）    │「甲○○」之簽名一枚  │」之簽名壹枚│
├──┼──────┼──────────┼───────────┼──────┤
│ ２ │93年9月9日  │寶華銀行魔力現金卡及│現金卡希望申貸金額欄│偽造「乙○○│
│    │93年9月15日 │信用卡申請書（申請人│正卡/現金卡申請人簽 │」之簽名枚│
│    │            │乙○○）            │  名欄                │            │
│    │            │                    │同意申請書條款與聲明│            │
│    │            │                    │  之申請人簽名欄      │            │
│    │            │                    │偽造「乙○○」之簽名各│            │
│    │            │                    │一枚，共計三枚。      │            │
├──┼──────┼──────────┼───────────┼──────┤
│ ３ │93年9月13日 │國泰世華銀行晶鑽卡申│申請人暨立約人簽名欄上│偽造「甲○○│
│    │93年9月14日 │請書（申請人甲○○）│偽造「甲○○」之簽名一│」之簽名壹枚│
│    │            │                    │枚                    │            │
├──┼──────┼──────────┼───────────┼──────┤
│ ４ │93年9月24日 │寶華銀行魔力現金卡及│現金卡希望申貸額度欄│偽造「甲○○│
│    │93年9月27日 │信用卡申請書（申請人│正卡/現金卡申請人簽 │」之簽名肆枚│
│    │            │甲○○）            │名欄                  │            │
│    │            │                    │申請代償之現金卡卡號│            │
│    │            │                    │  欄塗改處            │            │
│    │            │                    │同意申請書條款與聲明│            │
│    │            │                    │  之申請人簽名欄      │            │
│    │            │                    │偽造「甲○○」之簽名各│            │
│    │            │                    │一枚，共計四枚。      │            │
├──┼──────┼──────────┼───────────┼──────┤
│ ５ │93年11月3日 │國泰世華銀行晶鑽卡申│申請人暨立約人簽名欄上│偽造「乙○○│
│    │93年11月4日 │請書（申請人乙○○）│偽造「乙○○」之簽名一│」之簽名壹枚│
│    │            │                    │枚                    │            │
├──┼──────┼──────────┼───────────┼──────┤
│ ６ │93年11月3日 │友邦信用卡公司「申辦│授權申請簽名欄上偽造「│偽造「乙○○│
│    │不詳時間    │信用卡預先作業」授權│乙○○」之簽名一枚    │」之簽名壹枚│
│    │            │同意書（申請人乙○○│                      │            │
│    │            │）                  │                      │            │
├──┼──────┼──────────┼───────────┼──────┤
│ ７ │不詳時間    │友邦信用卡公司信用卡│申請人簽名欄上偽造「張│偽造「乙○○│
│    │不詳時間    │申請書              │曉鵑」之簽名一枚      │」之簽名壹枚│
└──┴──────┴──────────┴───────────┴──────┘
附表二
┌──┬──────────┬──────┬───┬─────┬─────┐
│編號│取得之信用卡及現金卡│偽造時間    │行為人│應沒收之物│備註      │
│    │之名稱及卡號        │            │      │          │          │
├──┼──────────┼──────┼───┼─────┼─────┤
│ １ │慶豐銀行VISA CARD   │93年9月7日至│丙○○│信用卡壹枚│內含偽造「│
│    │0000000000000000號  │同年月23日間│      │（扣案）  │甲○○」之│
│    │（申請人：甲○○）  │之某日      │      │          │署名壹枚  │
├──┼──────────┼──────┼───┼─────┼─────┤
│ ２ │慶豐銀行MASTER CARD │93年9月7日至│丁○○│信用卡壹枚│內含偽造「│
│    │0000000000000000號  │同年月27日間│      │（未扣案）│甲○○」之│
│    │（申請人：甲○○）  │之某日      │      │          │署名壹枚  │
├──┼──────────┼──────┼───┼─────┼─────┤
│ ３ │寶華銀行魔力現金卡  │            │      │現金卡壹枚│未簽名    │
│    │000000000000號      │            │      │（扣案）  │          │
│    │（申請人：乙○○）  │            │      │          │          │
├──┼──────────┼──────┼───┼─────┼─────┤
│ ４ │寶華銀行MASTER CARD │93年9 月15日│丙○○│信用卡壹枚│內含偽造「│
│    │0000000000000000號  │至93年10月11│丁○○│（扣案）  │乙○○」之│
│    │（申請人：乙○○）  │日間之某日  │      │          │署名壹枚  │
├──┼──────────┼──────┼───┼─────┼─────┤
│ ５ │國泰世華銀行晶鑽卡  │93年9 月14日│      │現金卡壹枚│無證據證明│
│　  │000000000000號      │至93年10月6 │      │（未扣案）│有偽造之簽│
│    │（申請人：甲○○）  │日間之某日  │      │          │名        │
├──┼──────────┼──────┼───┼─────┼─────┤
│ ６ │寶華銀行魔力現金卡  │            │      │現金卡壹枚│無證據證明│
│    │000000000000號      │            │      │（未扣案）│有偽造之簽│
│    │（申請人：甲○○）  │            │      │          │名        │
├──┼──────────┼──────┼───┼─────┼─────┤
│ ７ │寶華銀行MASTER CARD │93年9 月27日│丙○○│信用卡壹枚│內含偽造「│
│    │0000000000000000號  │至93年10月27│丁○○│（未扣案）│甲○○」之│
│    │（申請人：甲○○）  │日間之某日  │      │          │署名壹枚  │
├──┼──────────┼──────┼───┼─────┼─────┤
│ ８ │友邦信用卡公司      │93年11月3 日│丁○○│信用卡壹枚│內含偽造「│
│    │VISA CARD           │至同年月22日│      │（扣案）  │乙○○」之│
│    │0000000000000000號  │間之某日    │      │          │署名壹枚  │
│    │（申請人：乙○○）  │            │      │          │          │
├──┼──────────┼──────┼───┼─────┼─────┤
│ ９ │國泰世華銀行晶鑽卡  │93年11月4 日│丁○○│現金卡壹枚│內含偽造「│
│　  │000000000000號      │至同年月24日│      │（扣案）  │乙○○」之│
│    │（申請人：乙○○）  │間之某日    │      │          │署名壹枚  │
└──┴──────────┴──────┴───┴─────┴─────┘
備註：編號１、２之信用卡，係以附表一編號１之申請書申請後
      ，同時核發，由被告丙○○及丁○○各持有一張。
附表三、被告丁○○預借現金部分（共計303800元）
(一)乙○○之寶華銀行魔力現金卡（卡號：000000000000號，即附
  表二編號３）
┌──┬──────┬──────┬─────┐
│編號│時        間│ 預借之金額 │備      註│
│    │            │ （新臺幣） │          │
├──┼──────┼──────┼─────┤
│ １ │93年9月20日 │  10000元   │          │
├──┼──────┼──────┼─────┤
│ ２ │93年9月22日 │  30000元   │          │
├──┼──────┼──────┼─────┤
│ ３ │93年9月22日 │  30000元   │          │
├──┼──────┼──────┼─────┤
│ ４ │93年9月22日 │  20000元   │另有6 元之│
│    │            │            │跨行手續費│
├──┼──────┼──────┼─────┤
│ ５ │93年9月23日 │  9000元    │同上      │
├──┼──────┼──────┼─────┤
│ ６ │93年10月18日│  300元     │          │
├──┼──────┼──────┼─────┤
│ ７ │93年10月25日│  2000元    │另有6 元之│
│    │            │            │跨行手續費│
├──┼──────┼──────┼─────┤
│ ８ │93年10月26日│  800元     │          │
├──┼──────┼──────┼─────┤
│ ９ │93年11月15日│  1600元    │          │
├──┼──────┼──────┼─────┤
│ １０ │93年12月22日│  2000元    │另有6 元之│
│    │            │            │跨行手續費│
├──┼──────┼──────┼─────┤
│  │93年12月27日│  700元     │          │
├──┼──────┼──────┼─────┤
│  │94年1月11日 │  2800元    │          │
├──┼──────┼──────┼─────┤
│  │94年2月21日 │  2900元    │          │
├──┼──────┼──────┼─────┤
│  │94年3月15日 │  3100元    │          │
├──┴──────┴──────┴─────┤
│共計：115200元                              │
└──────────────────────┘
 註：每次使用現金卡借款另須負擔一百元之手續費。
(二)甲○○之寶華銀行魔力現金卡（卡號：000000000000號，即附
  表二編號６部分）
┌──┬──────┬──────┬─────┐
│編號│時       間 │ 預借之金額 │備      註│
│    │            │ （新臺幣） │          │
├──┼──────┼──────┼─────┤
│ １ │93年10月5日 │  10000元   │          │
├──┼──────┼──────┼─────┤
│ ２ │93年10月8日 │  20000元   │另有6 元之│
│    │            │            │跨行手續費│
├──┼──────┼──────┼─────┤
│ ３ │93年10月8日 │  20000元   │同上      │
├──┼──────┼──────┼─────┤
│ ４ │93年10月11日│  20000元   │同上      │
├──┼──────┼──────┼─────┤
│ ５ │93年10月11日│  20000元   │同上      │
├──┼──────┼──────┼─────┤
│ ６ │93年10月11日│  9000元    │同上      │
├──┼──────┼──────┼─────┤
│ ７ │93年11月15日│  3000元    │          │
├──┼──────┼──────┼─────┤
│ ８ │93年12月21日│  2500元    │          │
├──┼──────┼──────┼─────┤
│ ９ │94年1月20日 │  4000元    │          │
├──┼──────┼──────┼─────┤
│ １０ │94年2月21日 │  2800元    │          │
├──┼──────┼──────┼─────┤
│  │94年3月15日 │  3200元    │          │
├──┴──────┴──────┴─────┤
│共計：114500元                              │
└──────────────────────┘
 註：每次使用現金卡借款另須負擔一百元之手續費。
(三)乙○○之國泰世華銀行晶鑽卡（卡號：000000000000號，即附
  表一編號９部分）
┌──┬──────┬──────┬─────┐
│編號│時       間 │ 預借之金額 │備      註│
│    │            │ （新臺幣） │          │
├──┼──────┼──────┼─────┤
│ １ │93年11月24日│  30000元   │          │
├──┼──────┼──────┼─────┤
│ ２ │94年1月14日 │  4800元    │          │
├──┼──────┼──────┼─────┤
│ ３ │94年2月16日 │  900元     │另6元為跨 │
│    │            │            │行手續費  │
├──┼──────┼──────┼─────┤
│ ４ │94年3月14日 │  1700元    │同上      │
├──┴──────┴──────┴─────┤
│共計：37400元                               │
└──────────────────────┘
(四)甲○○之國泰世華銀行晶鑽卡（卡號：000000000000號，即附
  表二編號５部分）
┌──┬──────┬──────┬─────┐
│編號│時       間 │ 預借之金額 │備      註│
│    │            │ （新臺幣） │          │
├──┼──────┼──────┼─────┤
│ １ │93年10月6日 │  30000元   │          │
├──┼──────┼──────┼─────┤
│ ２ │93年12月15日│  800元     │另6元為跨 │
│    │            │            │行手續費  │
├──┼──────┼──────┼─────┤
│ ３ │94年1月10日 │  2800元    │同上      │
├──┼──────┼──────┼─────┤
│ ４ │94年2月16日 │  1000元    │同上      │
├──┼──────┼──────┼─────┤
│ ５ │94年3月14日 │  2100元    │同上      │
├──┴──────┴──────┴─────┤
│共計：36700元                               │
└──────────────────────┘
附表四、使用信用卡部分
(一)甲○○之慶豐銀行VISA CARD（卡號0000000000000000號，即
  附表二編號１部分）
┌──┬────┬────┬────┬─────┬─────────┬───┐
│編號│時間    │特約商店│金額（新│行為人    │刷卡消費或換現金部│備註  │
│    │        │        │臺幣）  │          │分應沒收之物      │      │
├──┼────┼────┼────┼─────┼─────────┼───┤
│ １ │93年9月 │數碼網路│20000元 │被告丙○○│特約商店存根聯上偽│一聯式│
│    │23日    │科技股份│        │與丁○○二│造之「甲○○」簽名│簽帳單│
│    │        │有限公司│        │人（刷卡換│壹枚              │      │
│    │        │        │        │現金）    │                  │      │
├──┼────┼────┼────┼─────┼─────────┼───┤
│ ２ │93年9月 │喜美超市│299元   │被告丙○○│同上              │同上  │
│    │26日    │        │        │          │                  │      │
├──┼────┼────┼────┼─────┼─────────┼───┤
│ ３ │93年9月 │喜美超市│352元   │被告丙○○│同上              │同上  │
│    │27日    │        │        │          │                  │      │
├──┼────┼────┼────┼─────┼─────────┼───┤
│ ４ │93年9月 │彰化百貨│295元   │被告丙○○│同上              │同上  │
│    │29日    │秀水店  │        │          │                  │      │
├──┼────┼────┼────┼─────┼─────────┼───┤
│ ５ │93年9月 │福懋忠孝│85元    │被告丙○○│同上              │同上  │
│    │30日    │店      │        │          │                  │      │
├──┼────┼────┼────┼─────┼─────────┼───┤
│ ６ │93年10月│數碼網路│6000元  │被告丙○○│同上              │同上  │
│    │6日     │科技股份│        │與丁○○二│                  │      │
│    │        │有限公司│        │人（刷卡換│                  │      │
│    │        │        │        │現金）    │                  │      │
├──┼────┼────┼────┼─────┼─────────┼───┤
│ ７ │93年10月│喜美超市│507元   │被告丙○○│同上              │同上  │
│    │22日    │        │        │          │                  │      │
├──┼────┼────┼────┼─────┼─────────┼───┤
│ ８ │93年11月│彰化百貨│170元   │被告丙○○│同上              │同上  │
│    │3日     │秀水店  │        │          │                  │      │
└──┴────┴────┴────┴─────┴─────────┴───┘
(二)甲○○之慶豐銀行MASTER CARD（卡號：0000000000000000號
  ，即附表二編號２部分）
┌──┬────┬────┬────┬─────┬─────────┬───┐
│編號│時間    │特約商店│金額（新│行為人    │刷卡消費部分應沒收│備註  │
│    │        │        │臺幣）  │          │之物              │      │
├──┼────┼────┼────┼─────┼─────────┼───┤
│ １ │93年9月 │全國加油│1000元  │被告丁○○│持卡人存根聯壹張│二聯式│
│    │27日    │站－文心│        │          │特約商店存根聯上│簽帳單│
│    │        │站      │        │          │  偽造之「甲○○」│      │
│    │        │        │        │          │  簽名壹枚        │      │
├──┼────┼────┼────┼─────┼─────────┼───┤
│ ２ │93年10月│中國石油│1000元  │被告丁○○│特約商店存根聯上偽│一聯式│
│    │1日     │公益路站│        │          │造「甲○○」之簽名│簽帳單│
│    │        │        │        │          │壹枚              │      │
├──┼────┼────┼────┼─────┼─────────┼───┤
│ ３ │93年10月│全國加油│600元   │被告丁○○│持卡人存根聯壹張│二聯式│
│    │26日    │站－昌平│        │          │特約商店存根聯上│簽帳單│
│    │        │站      │        │          │  偽造之「甲○○」│      │
│    │        │        │        │          │  簽名壹枚        │      │
├──┼────┼────┼────┼─────┼─────────┼───┤
│ ４ │93年10月│全國加油│600元   │被告丁○○│特約商店存根聯上偽│一聯式│
│    │30日    │站－中清│        │          │造之「甲○○」簽名│簽帳單│
│    │        │站      │        │          │壹枚              │      │
└──┴────┴────┴────┴─────┴─────────┴───┘
(三)乙○○之寶華銀行MASTER CARD（卡號：0000000000000000號
  ，即附表二編號４部分）
┌──┬────┬────┬────┬─────┬─────────┬───┐
│編號│時間    │特約商店│金額（新│行為人    │刷卡消費或換現金部│備註  │
│    │        │        │臺幣）  │          │分應沒收之物      │      │
├──┼────┼────┼────┼─────┼─────────┼───┤
│ １ │93年10月│聯揚企業│29980元 │被告丙○○│特約商店存根聯上偽│一聯式│
│    │11日    │有限公司│        │與丁○○二│造之「乙○○」簽名│簽帳單│
│    │        │        │        │人（刷卡換│壹枚              │      │
│    │        │        │        │現金）    │                  │      │
├──┼────┼────┼────┼─────┼─────────┼───┤
│ ２ │93年10月│愛買吉安│19686元 │被告丙○○│持卡人存根聯壹張│三聯式│
│    │12日    │中港店  │        │與丁○○二│特約商店存根聯、│簽帳單│
│    │        │        │        │人（刷卡換│聯合信用卡中心存查│      │
│    │        │        │        │現金）    │聯上偽造之「乙○○│      │
│    │        │        │        │          │」簽名各壹枚，共計│      │
│    │        │        │        │          │貳枚              │      │
├──┼────┼────┼────┼─────┼─────────┼───┤
│ ３ │93年11月│彰化百貨│257元   │被告丙○○│特約商店存根聯上偽│一聯式│
│    │10日    │秀水店  │        │          │造之「乙○○」簽名│簽帳單│
│    │        │        │        │          │壹枚              │      │
├──┼────┼────┼────┼─────┼─────────┼───┤
│ ４ │93年11月│喜美超市│174元   │被告丙○○│同上              │同上  │
│    │12日    │        │        │          │                  │      │
├──┼────┼────┼────┼─────┼─────────┼───┤
│ ５ │93年11月│愛買吉安│39893元 │被告丙○○│持卡人存根聯壹張│三聯式│
│    │26日    │中港店  │        │與丁○○二│特約商店存根聯、│簽帳單│
│    │        │        │        │人（刷卡換│聯合信用卡中心存查│      │
│    │        │        │        │現金）    │聯上偽造之「乙○○│      │
│    │        │        │        │          │」簽名各壹枚，共計│      │
│    │        │        │        │          │貳枚              │      │
├──┼────┼────┼────┼─────┼─────────┼───┤
│ ６ │93年11月│巧婦超市│549元   │被告丙○○│持卡人存根聯壹張│二聯式│
│    │30日    │中正店  │        │          │特約商店存根聯上│簽帳單│
│    │        │        │        │          │  偽造之「乙○○」│      │
│    │        │        │        │          │  簽名壹枚        │      │
├──┼────┼────┼────┼─────┼─────────┼───┤
│ ７ │93年12月│棟子洋行│290元   │被告丙○○│特約商店存根聯上偽│一聯式│
│    │1日     │        │        │          │造之「乙○○」簽名│簽帳單│
│    │        │        │        │          │壹枚              │      │
├──┼────┼────┼────┼─────┼─────────┼───┤
│ ８ │93年12月│喜美超市│469元   │被告丙○○│同上              │同上  │
│    │3日     │        │        │          │                  │      │
├──┼────┼────┼────┼─────┼─────────┼───┤
│ ９ │93年12月│諾貝爾書│675元   │被告丙○○│同上              │同上  │
│    │4日     │城鹿港店│        │          │                  │      │
├──┼────┼────┼────┼─────┼─────────┼───┤
│ １０ │93年12月│喜美超市│306元   │被告丙○○│同上              │同上  │
│    │13日    │        │        │          │                  │      │
├──┼────┼────┼────┼─────┼─────────┼───┤
│  │93年12月│喜美超市│546元   │被告丙○○│同上              │同上  │
│    │18日    │        │        │          │                  │      │
├──┼────┼────┼────┼─────┼─────────┼───┤
│  │93年12月│大盤大大│336元   │被告丙○○│同上              │同上  │
│    │22日    │賣場    │        │          │                  │      │
├──┼────┼────┼────┼─────┼─────────┼───┤
│  │93年12月│家樂福彰│585元   │被告丙○○│同上              │同上  │
│    │25日    │化店    │        │          │                  │      │
├──┼────┼────┼────┼─────┼─────────┼───┤
│  │93年12月│喜美超市│361元   │被告丙○○│同上              │同上  │
│    │29日    │        │        │          │                  │      │
├──┼────┼────┼────┼─────┼─────────┼───┤
│  │93年12月│福懋興業│80元    │被告丙○○│同上              │同上  │
│    │29日    │（股）公│        │          │                  │      │
│    │        │司彰益加│        │          │                  │      │
│    │        │油站    │        │          │                  │      │
├──┼────┼────┼────┼─────┼─────────┼───┤
│  │93年12月│定昇企業│184元   │被告丙○○│同上              │同上  │
│    │30日    │有限公司│        │          │                  │      │
│    │        │        │        │          │                  │      │
│    │        │        │        │          │                  │      │
├──┼────┼────┼────┼─────┼─────────┼───┤
│  │94年1月3│全國加油│500元   │被告丙○○│持卡人存根聯壹張│二聯式│
│    │日      │站昌平店│        │與丁○○二│特約商店存根聯上│簽帳單│
│    │        │        │        │人        │  偽造之「乙○○」│      │
│    │        │        │        │          │  簽名壹枚        │      │
├──┼────┼────┼────┼─────┼─────────┼───┤
│  │94年1月3│福懋仁愛│70元    │被告丙○○│特約商店存根聯上偽│一聯式│
│    │日      │加油站  │        │          │造之「乙○○」簽名│簽帳單│
│    │        │        │        │          │壹枚              │      │
├──┼────┼────┼────┼─────┼─────────┼───┤
│  │94年1月5│全國加油│500元   │被告丁○○│持卡人存根聯壹張│二聯式│
│    │日      │站昌平店│        │          │特約商店存根聯上│簽帳單│
│    │        │        │        │          │  偽造之「乙○○」│      │
│    │        │        │        │          │  簽名壹枚        │      │
├──┼────┼────┼────┼─────┼─────────┼───┤
│  │94年1月 │全國加油│600元   │被告丁○○│同上              │同上  │
│    │31日    │站昌平店│        │          │                  │      │
│    │        │        │        │          │                  │      │
│    │        │        │        │          │                  │      │
├──┼────┼────┼────┼─────┼─────────┼───┤
│  │94年2月 │全國加油│800元   │被告丁○○│同上              │同上  │
│    │25日    │站昌平店│        │          │                  │      │
│    │        │        │        │          │                  │      │
│    │        │        │        │          │                  │      │
├──┼────┼────┼────┼─────┼─────────┼───┤
│  │94年3月5│全國加油│1000元  │被告丁○○│同上              │同上  │
│    │日      │站彰化客│        │          │                  │      │
│    │        │運店    │        │          │                  │      │
│    │        │        │        │          │                  │      │
├──┼────┼────┼────┼─────┼─────────┼───┤
│  │94年3月 │全國加油│1000元  │被告丁○○│同上              │同上  │
│    │26日    │站文心店│        │          │                  │      │
│    │        │        │        │          │                  │      │
│    │        │        │        │          │                  │      │
├──┼────┼────┼────┼─────┼─────────┼───┤
│  │94年4月6│全國加油│500元   │被告丁○○│同上              │同上  │
│    │日      │站彰化客│        │          │                  │      │
│    │        │運店    │        │          │                  │      │
│    │        │        │        │          │                  │      │
└──┴────┴────┴────┴─────┴─────────┴───┘
(四)甲○○之寶華銀行MASTER CARD（卡號：0000000000000000號
  ，即附表二編號７部分）
┌──┬────┬────┬────┬─────┬─────────┬───┐
│編號│時間    │特約商店│金額（新│行為人    │刷卡消費部分應沒收│備註  │
│    │        │        │臺幣）  │          │之物              │      │
├──┼────┼────┼────┼─────┼─────────┼───┤
│ １ │93年10月│聯楊企業│29350元 │被告丙○○│特約商店存根聯上偽│一聯式│
│    │27日    │有限公司│        │與丁○○二│造之「甲○○」之簽│簽帳單│
│    │        │        │        │人（刷卡換│名壹枚            │      │
│    │        │        │        │現金）    │                  │      │
├──┼────┼────┼────┼─────┼─────────┼───┤
│ ２ │93年10月│南屯交流│500元   │被告丁○○│同上              │同上  │
│    │27日    │道加油站│        │          │                  │      │
├──┼────┼────┼────┼─────┼─────────┼───┤
│ ３ │93年12月│中國石油│500元   │被告丁○○│同上              │同上  │
│    │5日     │鶯歌站  │        │          │                  │      │
├──┼────┼────┼────┼─────┼─────────┼───┤
│ ４ │93年12月│福懋興業│600元   │被告丁○○│同上              │同上  │
│    │14日    │（股）公│        │          │                  │      │
│    │        │司－文心│        │          │                  │      │
│    │        │路加油站│        │          │                  │      │
├──┼────┼────┼────┼─────┼─────────┼───┤
│ ５ │93年12月│中國石油│500元   │被告丁○○│同上              │同上  │
│    │18日    │文心路站│        │          │                  │      │
├──┼────┼────┼────┼─────┼─────────┼───┤
│ ６ │93年12月│安泰加油│500元   │被告丁○○│同上              │同上  │
│    │21日    │站有限公│        │          │                  │      │
│    │        │司      │        │          │                  │      │
├──┼────┼────┼────┼─────┼─────────┼───┤
│ ７ │94年1月 │福懋興業│600元   │被告丁○○│同上              │同上  │
│    │22日    │（股）公│        │          │                  │      │
│    │        │司－文心│        │          │                  │      │
│    │        │路加油站│        │          │                  │      │
├──┼────┼────┼────┼─────┼─────────┼───┤
│ ８ │94年2月 │福懋興業│600元   │被告丁○○│同上              │同上  │
│    │21日    │（股）公│        │          │                  │      │
│    │        │司－文心│        │          │                  │      │
│    │        │路加油站│        │          │                  │      │
├──┼────┼────┼────┼─────┼─────────┼───┤
│ ９ │94年3月 │全國加油│1000元  │被告丁○○│持卡人存根聯壹張│二聯式│
│    │21日    │站文心站│        │          │特約商店存根聯上│簽帳單│
│    │        │        │        │          │  偽造之「甲○○」│      │
│    │        │        │        │          │  簽名壹枚        │      │
├──┼────┼────┼────┼─────┼─────────┼───┤
│ １０ │94年3月 │全國加油│1000元  │被告丁○○│同上              │同上  │
│    │31日    │站彰化客│        │          │                  │      │
│    │        │運站    │        │          │                  │      │
└──┴────┴────┴────┴─────┴─────────┴───┘
(五)乙○○之友邦信用卡公司VISA CARD（卡號：000000000000000
  0號，即附表二編號８部分）
┌──┬────┬────┬────┬─────┬─────────┬───┐
│編號│時間    │特約商店│金額（新│行為人    │刷卡消費部分應沒收│備註  │
│    │        │        │臺幣）  │          │之物              │      │
├──┼────┼────┼────┼─────┼─────────┼───┤
│ １ │93年11月│代償附表│45000元 │被告丁○○│                  │      │
│    │22日    │二編號４│        │          │                  │      │
│    │        │所示信用│        │          │                  │      │
│    │        │卡帳款餘│        │          │                  │      │
│    │        │額      │        │          │                  │      │
├──┼────┼────┼────┼─────┼─────────┼───┤
│ ２ │93年11月│中國信託│預借現金│被告丁○○│                  │      │
│    │26日    │商業銀行│4000元  │          │                  │      │
│    │        │臺中公益│        │          │                  │      │
│    │        │簡易分行│        │          │                  │      │
├──┼────┼────┼────┼─────┼─────────┼───┤
│ ３ │94年1月 │學士加油│600元   │被告丁○○│特約商店存根聯上偽│一聯式│
│    │13日    │站股份有│        │          │造之「乙○○」簽名│簽帳單│
│    │        │限公司  │        │          │壹枚              │      │
├──┼────┼────┼────┼─────┼─────────┼───┤
│ ４ │94年1月 │福懋興業│600元   │被告丁○○│同上              │同上  │
│    │28日    │（股）公│        │          │                  │      │
│    │        │司－文心│        │          │                  │      │
│    │        │路加油站│        │          │                  │      │
├──┼────┼────┼────┼─────┼─────────┼───┤
│ ５ │94年4月 │寶華銀行│預借現金│被告丁○○│                  │      │
│    │12日    │中清分行│2000元  │          │                  │      │
└──┴────┴────┴────┴─────┴─────────┴───┘
附表五
(一)乙○○之寶華銀行魔力現金卡（卡號：000000000000號，如附
  表二編號３）
┌──┬──────┬───────┐
│編號│時        間│金額（新臺幣）│
├──┼──────┼───────┤
│ １ │93年10月29日│  1317元      │
├──┼──────┼───────┤
│ ２ │93年11月30日│  1604元      │
├──┼──────┼───────┤
│ ３ │93年12月31日│  1560元      │
├──┼──────┼───────┤
│ ４ │94年1月31日 │  1555元      │
├──┼──────┼───────┤
│ ５ │94年2月25日 │  1254元      │
├──┼──────┼───────┤
│ ６ │94年3月31日 │  1699元      │
├──┼──────┼───────┤
│ ７ │94年4月29日 │  1458元      │
├──┼──────┼───────┤
│ ８ │94年5月31日 │  1577元      │
├──┼──────┼───────┤
│ ９ │94年6月30日 │  1502元      │
├──┼──────┼───────┤
│ １０ │94年7月29日 │  1474元      │
└──┴──────┴───────┘
(二)乙○○之國泰世華銀行晶鑽卡（卡號：000000000000號，即附
  表二編號９）
┌──┬──────┬───────┐
│編號│時       間 │金額（新臺幣）│
├──┼──────┼───────┤
│ １ │93年11月25日│  100元       │
├──┼──────┼───────┤
│ ２ │94年1月12日 │  50元        │
├──┼──────┼───────┤
│ ３ │94年1月17日 │  100元       │
├──┼──────┼───────┤
│ ４ │94年2月17日 │  100元       │
├──┼──────┼───────┤
│ ５ │94年2月21日 │  131元       │
├──┼──────┼───────┤
│ ６ │94年3月16日 │  100元       │
├──┼──────┼───────┤
│ ７ │94年3月21日 │  408元       │
├──┼──────┼───────┤
│ ８ │94年4月18日 │  415元       │
├──┼──────┼───────┤
│ ９ │94年4月25日 │  16元        │
├──┼──────┼───────┤
│ １０ │94年5月23日 │  511元       │
├──┼──────┼───────┤
│  │94年5月25日 │  20元        │
├──┼──────┼───────┤
│  │94年6月20日 │  415元       │
├──┼──────┼───────┤
│  │94年7月18日 │  420元       │
├──┼──────┼───────┤
│  │94年8月22日 │  532元       │
├──┼──────┼───────┤
│  │94年9月19日 │  433元       │
├──┼──────┼───────┤
│  │94年10月12日│  361元       │
├──┼──────┼───────┤
│  │94年10月12日│  184元       │
└──┴──────┴───────┘
(三)甲○○之寶華銀行魔力現金卡（卡號：000000000000號，即附
  表二編號６）
┌──┬──────┬───────┐
│編號│時       間 │金額（新臺幣）│
├──┼──────┼───────┤
│ １ │93年10月8日 │  30100元     │
├──┼──────┼───────┤
│ ２ │93年10月8日 │  30100元     │
├──┼──────┼───────┤
│ ３ │93年10月8日 │  30100元     │
├──┼──────┼───────┤
│ ４ │93年10月8日 │  30100元     │
├──┼──────┼───────┤
│ ５ │93年11月30日│  1994元      │
├──┼──────┼───────┤
│ ６ │93年12月31日│  1565元      │
├──┼──────┼───────┤
│ ７ │94年1月31日 │  1554元      │
├──┼──────┼───────┤
│ ８ │94年2月25日 │  1255元      │
├──┼──────┼───────┤
│ ９ │94年3月31日 │  1700元      │
├──┼──────┼───────┤
│ １０ │94年4月29日 │  1459元      │
├──┼──────┼───────┤
│  │94年5月31日 │  1541元      │
├──┼──────┼───────┤
│  │94年6月30日 │  1390元      │
├──┼──────┼───────┤
│  │94年7月29日 │  1312元      │
├──┼──────┼───────┤
│  │94年8月31日 │  1400元      │
├──┼──────┼───────┤
│  │94年9月30日 │  1124元      │
├──┼──────┼───────┤
│  │94年10月31日│  1137元      │
└──┴──────┴───────┘
(四)甲○○之國泰世華銀行晶鑽卡（卡號：000000000000號，即附
  表二編號５）
┌──┬──────┬───────┐
│編號│時       間 │金額（新臺幣）│
├──┼──────┼───────┤
│ １ │93年10月8日 │  100元       │
├──┼──────┼───────┤
│ ２ │93年12月15日│  6元         │
│    │            │              │
├──┼──────┼───────┤
│ ３ │93年12月17日│  100元       │
├──┼──────┼───────┤
│ ４ │94年1月11日 │  100元       │
├──┼──────┼───────┤
│ ５ │94年1月24日 │  449元       │
├──┼──────┼───────┤
│ ６ │94年2月17日 │  100元       │
├──┼──────┼───────┤
│ ７ │94年2月21日 │  403元       │
├──┼──────┼───────┤
│ ８ │94年3月16日 │  100元       │
├──┼──────┼───────┤
│ ９ │94年3月21日 │  405元       │
├──┼──────┼───────┤
│ １０ │94年4月18日 │  416元       │
├──┼──────┼───────┤
│  │94年5月9日  │  37元        │
├──┼──────┼───────┤
│  │94年5月23日 │  514元       │
├──┼──────┼───────┤
│  │94年6月20日 │  313元       │
└──┴──────┴───────┘
附錄本案論罪科刑法條全文
中華民國刑法第二百十六條
行使第二百十條至第二百十五條之文書者，依偽造、變造文書或
登載不實事項或使登載不實事項之規定處斷。
第二百十條
偽造、變造私文書，足以生損害於公眾或他人者，處五年以下有
期徒刑。
第三百二十條
意圖為自己或第三人不法之所有，而竊取他人之動產者，為竊盜
罪，處五年以下有期徒刑、拘役或五百元以下罰金。
意圖為自己或第三人不法之利益，而竊佔他人之不動產者，依前
項之規定處斷。
前二項之未遂犯罰之。
第三百三十九條
意圖為自己或第三人不法之所有，以詐術使人將本人或第三人之
物交付者，處五年以下有期徒刑、拘役或科或併科一千元以下罰
金。
以前項方法得財產上不法之利益或使第三人得之者，亦同。
前二項之未遂犯罰之。
第三百三十九條之二
意圖為自己或第三人不法之所有，以不正方法由自動付款設備取
得他人之物者，處三年以下有期徒刑、拘役或1萬元以下罰金。
以前項方法得財產上不法之利益或使第三人得之者，亦同。
